---
title: "Alle plots des zwischenbericht"
output: html_notebook
---

```{r}
library(sjPlot)
library(brms)
library(broom.mixed)
library(ggcharts)
library(ggthemes)
library(ggpubr)
source("../lib/likert_labeller.R")
source("../lib/numeric_conv.R")
source("https://raw.githubusercontent.com/alanthompsonch/AOP_uni/main/crq_00_palette.R")
```

```{r}
theme_set(theme_few(base_size = 11))

size_geom_text <- 3.5
```

## Kapitel Zielgruppe

### Gruende

```{r gruende_plot}
gruende_mutate <- function(x) {
    as.numeric(x) %>% recode(`1` = 0, `2` = 1)
}
gruende <- df %>% select(viamiaID, starts_with("A1_Gruende")) %>% mutate(across(starts_with("A1_Gruende"), .fns = gruende_mutate))
names(gruende) <- c("viamiaID", "Ausweg aus Arbeitslosigkeit",
                    "Beruflicher Wiedereinstieg (nach freiwilliger Erwerbspause)",
                    "Berufliche Weiterentwicklung",
                    "Berufliche Umorientierung",
                    "Erhöhung des Arbeitspensums",
                    "Unsicherheiten in Bezug auf künftige Arbeitssituation",
                    "Bessere gesellschaftliche Integration",
                    "Finanzielle Besserstellung",
                    "Grössere Zufriedenheit mit Arbeit",
                    "Generelle Wunsch nach Veränderung",
                    "Gesundheitliche Probleme")
gruende <- gruende %>% select(-viamiaID) %>% summarise(across(.fns = sum, na.rm = TRUE)) %>%
    pivot_longer(everything()) %>%
  mutate(value = (value/sum(ecoplan_1221$A1_ausgefüllt, na.rm = TRUE))*100)

# manual levels
levels_gruende <- gruende$name
# plotten    
# plotten    
plotdat <- gruende %>% 
  mutate(label = proc_convert(value),
         name = factor(name, levels = levels_gruende))


# plotdat %>%
#   bar_chart(name, value) +
#   geom_text(aes(label = label, hjust = -0.1), size = 5) +
#   scale_x_discrete(labels = function(x) str_wrap(x, width = 30))

plotdat %>%
  ggplot(aes(x = name, y = value)) +
  geom_col(fill = "steelblue") +
  labs(y = "von Kunden genannt", x = "Gründe für Teilnahme") +
  geom_text(aes(label = label), hjust = -0.1, size = size_geom_text) +
  scale_x_discrete(labels = function(x) str_wrap(x, width = 30)
  ) +
  scale_y_continuous(labels = function(x) paste0(x, '%'), limits = c(0,80)) +
  coord_flip()



ggsave("plots/01_plot_gruende.png", width = 6.27, height = 5)
```


### Ziele

```{r}
ziele <- map_dfr(levels(df$A1_Zielezuord1), function(ziel) {
  data.frame(x = ziel,
             y = (
               sum(df$A1_Zielezuord1 == ziel, na.rm = TRUE) +
                 sum(df$A1_Zielezuord2 == ziel, na.rm = TRUE) +
                 sum(df$A1_Zielezuord3 == ziel, na.rm = TRUE)
             ) / sum(!is.na(df$A1_Zielezuord1)))
}) %>% mutate(y = y * 100) %>%
  arrange(y)

ziele$x <- c("Unterstützung durch soziales Umfeld",
             "Arbeitseinsatz",
             "Entwicklungsmöglichkeiten  beim jetzigen Arbeitgeber",
             "Netzwerken",
             "Zutrauen",
             "Allgemeine Fähigkeiten",
             "Sonstiges",
             "Arbeitsmarktwissen",
             "Berufliche Expertise",
             "Klarheit über berufliche Perspektiven und Ziele")

# manual levels
levels_ziele <- ziele$x

plotdat <- ziele %>% 
  mutate(label = proc_convert(y),
         x = factor(x, levels = levels_ziele))

# plotten    
plot_ziele <-
  plotdat %>% ggplot(aes(x = x, y = y)) +
  geom_col(fill = "steelblue") +
  labs(y = "von Kunden genannt", x = "Ziele der weiteren Beratung") +
  geom_text(aes(label = label), hjust = -0.1, size = size_geom_text) +
  scale_x_discrete(labels = function(x) str_wrap(x, width = 30)
  ) +
  coord_flip() +
  scale_y_continuous(labels = function(x) paste0(x, '%'), limits = c(0,100))

plot_ziele
ggsave("plots/02_plot_ziele.png", width = 6.27, height = 5)
```


### Arbeitsmarktfähigkeit

```{r}
plotdat <- df_brm %>%
  filter(!is.na(B1_amf)) %>% 
  select(B1_amf) %>% 
  sjmisc::frq() %>% .[[1]] %>% filter(val != "<NA>") %>% 
  mutate(label = proc_convert(valid.prc),
         val = factor(get_labels(df_brm$B1_amf), levels = get_labels(df_brm$B1_amf))) 

plotdat %>% 
  ggplot(aes(x = val, y = valid.prc, fill = val)) +
  geom_col() +
  geom_text(aes(label = label), hjust = 0.5, vjust = -0.2, size = size_geom_text) +
  scale_x_discrete(labels = function(x) str_wrap(x, width = 15)) +
  fill_palette(rev(colors_viamia[1:6])) +
  labs(x = "Ausprägung der Arbeitsmarktfähigkeit", y = "Häufigkeit (in %)") +
  theme(legend.position = "none") +
  scale_y_continuous(labels = function(x) paste0(x, '%'), limits = c(0,45))
ggsave("plots/amf.png", width = 6.27, height = 3)
```

### AMF nach Kanton

```{r}
plotdat <- df_brm %>% select(B1_amf, knsk, mot, env, act) %>%
  mutate(B1_amf = num_to_fact(B1_amf)) %>% 
  group_by(B1_amf) %>%
  summarise(across(c(knsk, mot, env, act), .fns = ~mean(.x, na.rm = TRUE))) %>% 
  filter(!is.na(B1_amf)) %>% 
  pivot_longer(c(knsk, mot, env, act)) %>%
  mutate(name = as.factor(name)) %>%
  mutate(name = fct_recode(name, `Aktivitäten` = "act", `Umfeld` = "env", `Motivation` = "mot", `Wissen und Kompetenzen` = "knsk"))

plotdat %>%  
  ggplot(aes(x = B1_amf, y = value, fill = B1_amf)) +
  geom_col() +
  fill_palette(rev(colors_viamia[1:5])) +
  labs(x = "Ausprägung der Arbeitsmarktfähigkeit", y = "Werte in CRQ-Dimension") +
  theme(legend.position = "none") +
  scale_x_discrete(labels = function(x) str_wrap(x, width = 10)) +
  theme(axis.text.x = element_text(size = 7)) + 
  facet_wrap(~ name)
ggsave("plots/crq_by_amf.png", width = 6.27, height = 4)
```

### Weitermachen nach Kanton

```{r}
weitermachen <-
    df %>% group_by(Kanton) %>% summarise(weiter_prz = deframe(fct_count(A1_WBe)[2, 2] /
                                                                   (fct_count(A1_WBe)[2, 2] + fct_count(A1_WBe)[1, 2])))
weitermachen <- rbind(weitermachen,
                      data.frame(Kanton = "Insgesamt",
                                 weiter_prz = deframe(
                                     fct_count(df$A1_WBe)[2, 2] / (fct_count(df$A1_WBe)[2, 2] + fct_count(df$A1_WBe)[1, 2])
                                 ))) %>% 
    arrange(weiter_prz) %>% 
  mutate(weiter_prz = weiter_prz*100,
         label = proc_convert(weiter_prz),
         Kanton = factor(Kanton, levels = Kanton),
         highlight = ifelse(Kanton == "Insgesamt", "yes", "no")) %>% 
  filter(!is.na(Kanton))
```

```{r}
# plotten    
weitermachen %>% ggplot(aes(x = Kanton, y = weiter_prz, fill = highlight)) +
    geom_col() +
    labs(y = "Weitere Beratung (in Prozent)", x = "Kanton") +
  scale_fill_manual(values = c("yes" = "steelblue", "no" = "lightskyblue"), guide = FALSE) +
    geom_text(aes(label = label), hjust = -0.1, size = size_geom_text) +
  scale_x_discrete(labels = function(x) str_wrap(x, width = 30)) +
  coord_flip() +
  scale_y_continuous(labels = function(x) paste0(x, '%'), limits = c(0,100))
ggsave("plots/03_plot_weitermachenkanton.png", width = 6.27, height = 5)
```

```{r}
n_per_lvl <- df_brm %>% select(A1_WBe, B1_amf) %>%
  mutate(B1_amf = num_to_fact(B1_amf)) %>% 
    filter(A1_WBe != is.na(A1_WBe) & B1_amf != is.na(B1_amf))
n_per_lvl <- fct_count(n_per_lvl$B1_amf)

amf_levels <- num_to_fact(df_brm$B1_amf)
amf_levels <- factor(levels(amf_levels), levels = levels(amf_levels), ordered = TRUE) 

df_brm %>% select(A1_WBe, B1_amf) %>%
  mutate(B1_amf = num_to_fact(B1_amf)) %>% 
    filter(A1_WBe != is.na(A1_WBe) & B1_amf != is.na(B1_amf)) %>%
    group_by(A1_WBe) %>% 
    summarise(perc = (fct_count(B1_amf)$n/n_per_lvl$n)*100) %>% 
    mutate(amf_lvl = amf_levels) %>% 
    ggplot(aes(y = perc, x = amf_lvl, fill = A1_WBe)) +
    geom_bar(stat = "identity", position = "dodge") +
    scale_x_discrete(limits = levels(df_brm$B1_amf), labels = function(x) str_wrap(x, width = 20)) +
        labs(y = "Weitere Beratungen (in %)", x = "Eingestufte Arbeitsmarktfähigkeit durch Berater") +
    scale_y_continuous(labels = function(x) paste0(x, '%'), limits = c(0,80)) +
  scale_fill_brewer(name = str_wrap("Werden Sie die Beratung weiterführen?",10), palette = "Set1")

ggsave("plots/04_weitermachen_byamf.png", width = 6.27, height = 4)
```

```{r}

datasel <- df_brm %>%  filter(Kanton == "TI" | Kanton == "VD" | Kanton == "FR") %>% 
  select(Kanton, A1_WBe, B1_amf) %>%
  filter(A1_WBe != is.na(A1_WBe) & B1_amf != is.na(B1_amf))
specifics <- datasel %>% group_by(Kanton, B1_amf) %>% summarise(specific = fct_count(A1_WBe, prop = TRUE)) %>% 
  ungroup(c(Kanton, B1_amf))

# r sucks and does not unnest it for me, so screw that.,


specifics %>% 
    ggplot(aes(y = p, x = amf_lvl, fill = A1_WBe)) +
    geom_bar(stat = "identity", position = "dodge") +
    scale_x_discrete(limits = levels(df_brm$B1_amf), labels = function(x) str_wrap(x, width = 20)) +
    labs(y = "Weitere Beratungen (in %)", x = "Eingestufte Arbeitsmarktfähigkeit durch Berater") +
    scale_fill_discrete(name = str_wrap("Werden Sie die Beratung weiterführen?",10))

ggsave("plots/04b_weitermachen_byamf_tivdfr.png")
```

### Anzahl Sitzungen

```{r}
plotdat <- df_brm %>% select(Kanton, A1_WBe, AnzahlSitzungen)
# plotdat %>% group_by(A1_WBe) %>% summarise(mean = mean(AnzahlSitzungen, na.rm = TRUE),
#                                           max = max(AnzahlSitzungen, na.rm = TRUE))

#hist(plotdat %>% filter(A1_WBe == "Nein") %>% select(AnzahlSitzungen)) # A1_WBe scheinbar sehr unreliabel, but too late to correct.

plotdat_forreal <- plotdat %>% filter(AnzahlSitzungen != 1) %>% 
  group_by(Kanton) %>% summarise(mean = mean(AnzahlSitzungen, na.rm = TRUE))

tmp <- plotdat %>% filter(AnzahlSitzungen != 1) %>% 
                           summarise(mean = mean(AnzahlSitzungen, na.rm = TRUE)) %>% deframe()
sitzungen_insg <- data.frame(Kanton = "Insgesamt",
                             mean = tmp)

plotdat_forreal <- rbind(plotdat_forreal,
                         sitzungen_insg) %>% 
  arrange(mean) %>% 
  mutate(Kanton = factor(Kanton, levels = Kanton),
         highlight = ifelse(Kanton == "Insgesamt", "yes", "no"))

plot <- plotdat_forreal %>% ggplot(aes(x = Kanton, y = mean, fill = highlight)) +
    geom_col() +
    labs(y = "durchschnittliche Anzahl Sitzungen im Falle weiterer Beratungen", x = "Kanton") +
  scale_fill_manual(values = c("yes" = "steelblue", "no" = "lightskyblue"), guide = FALSE) +
  scale_x_discrete(labels = function(x) str_wrap(x, width = 30)) +
  coord_flip()
plot
ggsave("plots/anzahlsitzungen_nach_kanton.png", width = 6.27, height = 5)
```
## Standortbestimmung

Einschätzung durch Kunden

```{r hilfreich_elemente}
source("../lib/likert_labeller.R")
# df %>% select(A1_FB1:`A1_FB2[SQ005]`) %>%  plot_likert() # centered stack bars are stupid


plot_df2 <-  df %>% select(`A1_FB2[SQ001]`:`A1_FB2[SQ005]`) %>% 
    set_label(c("CRQ-Fragebogen ausfüllen", "Besprechung des CRQ-Fragebogens",
                "Besprechung des Lebenslaufs", "Besprechung der Arbeitsmarktinformationen",
                "Gespräch mit Beratungsperson insg.")) %>%
    plot_stackfrq(show.total = FALSE, show.n = FALSE, show.prc = FALSE, sort.frq = "last.desc") +
     geom_text(
      aes(y = .data$ypos, label = likert_labeller(.data$prc)), size = size_geom_text) +
  theme(legend.position = "bottom") +
  guides(fill=guide_legend(nrow=2,byrow=TRUE))
plot_df2

ggsave("plots/check_hilfreich.png", width = 6.27, height = 5)

```

```{r einschaetzung_plot}
df_brm %>% select(A1_FB1) %>%
  set_label("Können Sie aufgrund des bisherigen Gesprächs Ihre Arbeitsmarktfähigkeit besser einschätzen?") %>% 
  plot_stackfrq(show.total = FALSE, show.n = FALSE, show.prc = FALSE, geom.size = 0.5) + 
       geom_text(
      aes(y = .data$ypos, label = likert_labeller(.data$prc)), size = geom_text) +
  theme(legend.position = "bottom") +
  guides(fill=guide_legend(nrow=1,byrow=TRUE))
ggsave("plots/einschaetzung.png", width = 6.27, height = 2)
```

```{r}
df %>% select(B1_A1:`B1_A2[SQ004]`) %>%
     mutate(across(-B1_A1, .fns = fact_to_num)) %>% 
    set_label(c("Standortbestimmung insgesamt", "CRQ-Fragebogen inkl. Besprechung", "Besprechung des Lebenslauf","Besprechung der Arbeitsmarktinformationen", "Allgemeines/Integratives Gespräch")) %>%
    plot_stackfrq(show.total = FALSE, show.prc = FALSE, sort.frq = "last.desc") + 
     geom_text(
      aes(y = .data$ypos, label = likert_labeller(.data$prc)), size = size_geom_text) +
  theme(legend.position = "bottom") +
  guides(fill=guide_legend(nrow=2,byrow=TRUE))

ggsave("plots/berater_hilfreich.png", width = 6.27, height = 5)
```

## Weitere Beratungen

1.Welche Beratungsinhalte wurden fokussiert?

```{r beratungsinhalte-barplot}
df_brm %>% select(B2_A1SQ001 :B2_A1SQ005) %>% 
    set_label(c("Fachliche und überfachlichen Kompetenzen und Fähigkeiten", "Motivation/Persönlichkeit",
                "Unterstützung im sozialen und/oder beruflichen Umfeld", "Aktivitäten zur Laufbahngestaltung",
                "Psychische und physische gesundheitliche Voraussetzungen")) %>%
    plot_stackfrq(show.total = FALSE, show.prc = FALSE, sort.frq = "last.desc") + 
    geom_text(
      aes(y = .data$ypos, label = likert_labeller(.data$prc)), size = size_geom_text) +
  theme(legend.position = "bottom") +
  guides(fill=guide_legend(nrow=2,byrow=TRUE))

ggsave("plots/beratungsinhalte.png", width = 6.27, height = 5)
```
Aktivitäten zur Laufbahngestaltung am häufigsten (über die oberen beiden Kategorien) --> handlungsorientiert.
Motivation am zweithaufigsten behandelt --> passt zum Fokus auf Klarheit erreichen.

```{r beratungsmethoden-barplot}
methoden_mutate <- function(x) {
    as.numeric(x) %>% recode(`1` = 0, `2` = 1)
}

methoden_label <- c("Arbeitsheften, Tagebücher oder Ähnliches",
                "Quantitative Testverfahren ",
                "Qualitative Verfahren/vorgegebene Arbeitsmittel/Arbeitsblätter ",
                "Werte geklärt",
                "Interessen abgeklärt",
                "Persönlichkeitseigenschaften abgeklärt",
                "(kognitive) Leistungsfähigkeit abgeklärt",
                "Kompetenzen erarbeitet",
                "Rollenmodelle/Vorbilder besprochen",
                "Kognitive Umstrukturierung",
                "Psychologische Unterstützung",
                "Berufs- und Aus-/Weiterbildungsinformationen vermittelt",
                "Berufs- und Weiterbildungsoptionen erkundet",
                "Konzepte etc. zur Laufbahngestaltung vermittelt",
                "Berufsoptionen bewertet und bei der beruflichen Entscheidungsfindung geholfen",
                "Bewerbungsunterlagen und -strategien besprochen",
                "Rollenspiele durchgeführt",
                "Aktivitäts- und Zeitplan für die konkreten nächsten Schritte erstellt",
                "Mögliche Hindernisse identifiziert und Strategien zum Umgang besprochen",
                "Hausaufgaben aufgegeben")
methoden <- df_brm %>% select(starts_with("B2_A4")) %>% mutate(across(.fns = methoden_mutate)) %>% 
    set_label(methoden_label)

percentage_methoden <- function(x) {
    sum(x, na.rm = TRUE) / sum(!is.na(x))
}

methoden <- methoden %>% summarise(across(.fns = percentage_methoden)) %>%
    pivot_longer(everything()) %>%
    mutate(name = methoden_label) %>% 
  mutate(prc_label  = likert_labeller(value, supress_small_values = FALSE)) %>% 
  mutate(value = value *100) %>% 
    arrange(value)

# plotten    
methoden %>% ggplot(aes(y = factor(name, levels = name), x = value)) +
    geom_col(position = position_dodge(15), fill = "steelblue") +
    labs(x = "Methode in weiteren Beratungen eingesetzt", y = "Eingesetzte Beratungsmethoden") +
    scale_y_discrete(labels = function(y) str_wrap(y, width = 50)) +
    geom_text(aes(label = prc_label), hjust = -0.1, size = size_geom_text) +
    scale_x_continuous(labels = function(x) paste0(x, '%'), limits = c(0,100)) +
    theme(axis.text.y = element_text(size = 8))  

ggsave("plots/beratungsmethoden.png", width = 6.27, height = 6)
```

```{r}
ecoplan_1221 %>% group_by(Kanton) %>% summarise(sum_B2 = sum(B2_ausgefüllt, na.rm = TRUE))
fokus <- df_brm %>% select(B2_A1SQ001 :B2_A1SQ005) %>% mutate(across(.fns = ~ifelse(.x == 4, 1, 0)))

inhaltsvergleich <- cbind(df_brm %>% select(Kanton), fokus) %>% 
    group_by(Kanton) %>% 
    summarise(across(.fns = percentage_methoden)) %>% 
    filter(Kanton == "BE" | Kanton == "VS" | Kanton == "ZH")
names(inhaltsvergleich) <- c("Kanton", "Fachliche und überfachlichen Kompetenzen und Fähigkeiten", "Motivation/Persönlichkeit",
                "Unterstützung im sozialen und/oder beruflichen Umfeld", "Aktivitäten zur Laufbahngestaltung",
                "Psychische und physische gesundheitliche Voraussetzungen")

inhaltsvergleich <- inhaltsvergleich %>% pivot_longer(-Kanton) %>% 
  mutate(prc_label  = likert_labeller(value, supress_small_values = FALSE)) %>% 
  mutate(value = value *100)

inhaltsvergleich %>% 
    ggplot(aes(x = name, y = value, fill = Kanton)) +
    geom_col(position = 'dodge') +
    scale_x_discrete(labels = function(x) str_wrap(x, width = 20)) +
  ggpubr::fill_palette(colors_viamia[c(1,2,3)]) +
  labs(x = "Inhaltsbereich", y = "Bereich im Fokus (in %)") +
  theme(axis.text.x = element_text(size = 8)) + 
  scale_y_continuous(labels = function(x) paste0(x, '%'), limits = c(0,45))
  
ggsave("plots/inhaltsvergleich.png", width = 6.27, height = 5)
```

## Förderung

### Wirkung des Beratungsangebot auf die Förderung der Laufbahnressourcen

```{r ressourcenfoerderung_likertplot}
df_brm %>% select(A2_B3SQ001:A2_B3SQ004)  %>% 
    set_label(c("Wissen über berufliche Möglichkeiten",
                "persönliche berufliche Ziele und nächste Schritte kennen",
                "Zutrauen, in meiner Laufbahn erfolgreich zu sein",
                "Motivation zur aktiven Laufbahngestaltung")) %>%
    plot_stackfrq(show.total = FALSE, show.n = FALSE, show.prc = FALSE, sort.frq = "last.desc") +
      geom_text(
      aes(y = .data$ypos, label = likert_labeller(.data$prc)), size = size_geom_text) +
    theme(legend.position = "bottom") +
  guides(fill=guide_legend(nrow=2,byrow=TRUE))

ggsave("plots/resourcenfoerderung.png")
```

### Ziele erreicht

## Zielerreichung

```{r zielerreichung_plot}

tmp <- map(levels(df$A1_Zielezuord1), function(ziel) {
  z1 <- vector(mode = "numeric", nrow(df_brm))
  z2 <- vector(mode = "numeric", nrow(df_brm))
  z3 <- vector(mode = "numeric", nrow(df_brm))
  z1[] <- NA 
  z2[] <- NA 
  z3[] <- NA 
  
  for (i in seq_along(z1)) {
    
    if(!is.na(df_brm$A1_Zielezuord1[i])) {
      if(df_brm$A1_Zielezuord1[i] == ziel) {
        z1[i] <- df_brm$A2_B2SQ001[i]
    } }
    if(!is.na(df_brm$A1_Zielezuord2[i])) {
      if(df_brm$A1_Zielezuord2[i] == ziel) {
        z2[i] <- df_brm$A2_B2SQ002[i]
    } }
    if(!is.na(df_brm$A1_Zielezuord3[i])) {
      if(df_brm$A1_Zielezuord3[i] == ziel) {
        z3[i] <- df_brm$A2_B2SQ003[i]
    } }
  }
  
  data.frame(z1 = z1, z2 = z2,z3 = z3) %>%
    mutate(ziel = ziel) %>%
    pivot_longer(-ziel, names_to = "zielnum")
})

ziele_erreicht <- map_dfc(tmp, function(x) {
  out <- data.frame(x = x$value)
  names(out) <- x$ziel[1]
  out <- set_labels(out, labels = c("Überhaupt nicht hilfreich" = 1, "wenig hilfreich" = 2,
                             "eher hilfreich" = 3, "hilfreich" = 4))
  return(out)
})


names(ziele_erreicht) <- c("Allgemeine Fähigkeiten",
                     "Arbeitseinsatz",
                     "Arbeitsmarktwissen",
                     "Berufliche Expertise",
                     "Entwicklungsmöglichkeiten beim jetzigen Arbeitgeber",
                     "Klarheit",
                     "Netzwerken",
                     "Sonstiges",
                     "Unterstützung durch soziales Umfeld",
                     "Zutrauen")


ziele_erreicht %>% plot_stackfrq(show.prc = FALSE, sort.frq = "last.desc") +
      geom_text(
      aes(y = .data$ypos, label = likert_labeller(.data$prc)), size = size_geom_text) +
    theme(legend.position = "bottom") +
  guides(fill=guide_legend(nrow=2,byrow=TRUE))


ggsave("plots/ziele_erreicht.png", width = 6.27, height = 5)
```

## Zielgruppen

Kein plot

## Beratungsbericht

```{r}
df %>% select(A3_B1, A3_B2, A3_B3) %>%
  mutate(across(.fns = fact_to_num)) %>% 
  set_label(c("Hat der Beratungsbericht die Inhalte und Ergebnisse der Beratung gut dargestellt?",
              "Hat der Beratungsbericht mögliche weitere Schritte klar aufgeführt?",
              "Wie fanden Sie den Beratungsbericht insgesamt?")) %>%
  plot_stackfrq(show.total = FALSE, show.prc = FALSE, sort.frq = "last.desc") + 
  geom_text(
    aes(y = .data$ypos, label = likert_labeller(.data$prc)), size = size_geom_text) +
  theme(legend.position = "bottom") +
  guides(fill=guide_legend(nrow=2,byrow=TRUE)) +
  scale_fill_manual(values = blau_abst, 
                    labels = c("Nein / Überhaupt nicht hilfreich",
                               "Eher nein / Wenig hilfreich",
                               "Eher ja / Eher hilfreich",
                               "Ja / Sehr Hilfreich"))

ggsave("plots/beratungsbericht_nutzen.png", width = 6.27, height = 3)
```

