---
title: "4	WIRKUNG DES BERATUNGSANGEBOT AUF DIE FÖRDERUNG DER LAUFBAHNRESSOURCEN"
output: html_notebook
---


## Wirkung des Beratungsangebot auf die Förderung der Laufbahnressourcen

```{r ressourcenfoerderung_likertplot}
df_brm %>% select(A2_B3SQ001:A2_B3SQ004)  %>% 
    set_label(c("Wissen über berufliche Möglichkeiten",
                "persönliche berufliche Ziele und nächste Schritte kennen",
                "Zutrauen, in meiner Laufbahn erfolgreich zu sein",
                "Motivation zur aktiven Laufbahngestaltung")) %>%
    plot_stackfrq(show.total = FALSE, show.n = FALSE, show.prc = FALSE, sort.frq = "last.desc") +
      geom_text(
      aes(y = .data$ypos, label = likert_labeller(.data$prc)), size = size_geom_text) +
    theme(legend.position = "bottom") +
  guides(fill=guide_legend(nrow=2,byrow=TRUE))

ggsave("plots/resourcenfoerderung.png")
```
Insb. Motivation zur aktiven Laufbahngestaltung fällt sehr positiv aus. Trotz des Fokus auf Weiterbildungen und Berfsoptionen ist die Bewertung der Erweiterung des Wissens über berufliche Möglichkeiten weniger positiv.


```{r ressourcenfoerderung_fa}
df_resourcenfoerd <- df_brm %>% select(A2_B3SQ001:A2_B3SQ004) %>% mutate(across(.fns = as.numeric))

psych::alpha(x = df_resourcenfoerd,
             keys = rep(1,4))
resourcenfoerd_score <- psych::scoreItems(rep(1,4), df_resourcenfoerd, impute = "none")
print(resourcenfoerd_score, short = FALSE)
```
Kann als ein Gesamtscore ausgewertet werden.

```{r}
df_brm <- df_brm %>% mutate(A2_B3_total = resourcenfoerd_score$scores) %>% as_tibble()
```

A2 Steigerung ~ CRQ + B1 Arbeitsmarktfähigkeit (fragt sich wie viele N wir haben wo CRQ auch vorhanden ist)

```{r steigern_total}
fit_steigern1 <- lm(A2_B3_total ~ B1_amf + knsk + mot + act + env,
                    data = df_brm)
summary(fit_steigern1)
```

```{r}
fit_steigern_inhalt <- lm(A2_B3_total ~ B2_A1SQ001 + B2_A1SQ002 + B2_A1SQ003 + B2_A1SQ004 + B2_A1SQ005,
                    data = df_brm)
summary(fit_steigern_inhalt)


fit_steigern_inhalt_Brm <- fit_steigern_mot1 <- brm(
    family = gaussian(link = "identity"),
    formula = A2_B3_total ~ B2_A1SQ001 + B2_A1SQ002 + B2_A1SQ003 + B2_A1SQ004 + B2_A1SQ005 + (1 | Kanton),
                        data = df_brm,
                            warmup = 500,
    iter = 1500,
    chains = 4,
    cores = 4,
    file = "../models/steigern_inhalt")
```


R-Squared is negligible.

```{r}
fit_steigern_mot1 <- brm(
    family = cumulative(probit),
    formula = `A2_B3SQ004` ~ 1 + mo(B1_amf) + mo(B2_A1SQ004) + (1 | Kanton),
                        data = df_brm,
                            warmup = 500,
    iter = 1500,
    chains = 4,
    cores = 4,
    file = "../models/steigern_mot1")
```

```{r}
fit_steigern_mot2 <- brm(
    family = cumulative(probit),
    formula = `A2_B3SQ004` ~ 1 + mo(B1_amf) + mo(B2_A1SQ001) + mo(B2_A1SQ002) +
        mo(B2_A1SQ003) + mo(B2_A1SQ004) + mo(B2_A1SQ005) + (1 | Kanton),
                        data = df_brm,
                            warmup = 500,
    iter = 1500,
    chains = 4,
    cores = 4,
    file = "../models/steigern_mot2")
```

```{r}
fit_steigern_wissen1 <- brm(
    family = cumulative(probit),
    formula = `A2_B3SQ001` ~ 1 + mo(B1_amf) + mo(B2_A1SQ001) + (1 | Kanton),
                        data = df_brm,
                            warmup = 500,
    iter = 1500,
    chains = 4,
    cores = 4,
    file = "../models/steigern_wissen1")
```

```{r}
fit_steigern_wissen2 <- brm(
    family = cumulative(probit),
    formula = `A2_B3SQ001` ~ 1 + mo(B1_amf) + mo(B2_A1SQ001) + mo(B2_A1SQ002) +
        mo(B2_A1SQ003) + mo(B2_A1SQ004) + mo(B2_A1SQ005) + (1 | Kanton),
                        data = df_brm,
                            warmup = 500,
    iter = 1500,
    chains = 4,
    cores = 4,
    file = "../models/steigern_wissen2")
```


```{r}
fit_steigern_ziele1 <- brm(
    family = cumulative(probit),
    formula = `A2_B3SQ002` ~ 1 + mo(B1_amf) + mo(B2_A1SQ002) + (1 | Kanton),
                        data = df_brm,
                            warmup = 500,
    iter = 1500,
    chains = 4,
    cores = 4,
    file = "../models/steigern_ziele1")
```

```{r}
fit_steigern_ziele2 <- brm(
    family = cumulative(probit),
    formula = `A2_B3SQ002` ~ 1 + mo(B1_amf) + mo(B2_A1SQ001) + mo(B2_A1SQ002) +
        mo(B2_A1SQ003) + mo(B2_A1SQ004) + mo(B2_A1SQ005) + (1 | Kanton),
                        data = df_brm,
                            warmup = 500,
    iter = 1500,
    chains = 4,
    cores = 4,
    file = "../models/steigern_ziele2")
```
```{r}
fit_steigern_zutrauen2 <- brm(
    family = cumulative(probit),
    formula = `A2_B3SQ003` ~ 1 + mo(B1_amf) + mo(B2_A1SQ001) + mo(B2_A1SQ002) +
        mo(B2_A1SQ003) + mo(B2_A1SQ004) + mo(B2_A1SQ005) + (1 | Kanton),
                        data = df_brm,
                            warmup = 500,
    iter = 1500,
    chains = 4,
    cores = 4,
    file = "../models/steigern_zutrauen2")
```


```{r}
# steigern_mot2 %>% tidy() # broken (does not detect the parameters :()) 
fixef(brm_fits$steigern_mot1.rds)
fixef(steigern_wissen2) # nix
fixef(steigern_ziele2)

```


Inhaltliche Schwerpunkte scheinen Steigerungen eher nicht vorherzusagen. Bei Aktivitäten findet sich ein Effekt von Aktivitäten zur Laufbahngestaltung. Bei Zielen ebf. 
Bei Zutrauen scheinen insb. Personen zu profitieren die bereits eine höhere AMF haben.


## Methoden



Methoden wären 20 Prädiktoren... problematisch.
```{r}
methoden_mutate <- function(x) {
    as.numeric(x) %>% recode(`1` = 0, `2` = 1)
}
methoden <- df_brm %>% select(starts_with("B2_A4")) %>% mutate(across(.fns = methoden_mutate))
psych::vss(methoden, cor = "poly")
psych::fa(methoden, nfactors = 3, cor = "poly")

```

Bei grobem druberschauen keine klare Lösung.

```{r}
source("../lib/numeric_conv.R")
df_brm <- df_brm %>% mutate(across(c(starts_with("A2_B3SQ"), "B1_amf"), .fns = fact_to_num))
```

Deskription

```{r}
 df_brm %>% select(starts_with("B2_A4")) %>% sjmisc::frq()
```


GLM für einzelne Methoden.

Für A2_B3 (4 Ressourcen)

```{r}
methodenvarnames <- df_brm %>% select(starts_with("B2_A4")) %>% names()
outcomevarnames <- df_brm %>% select(starts_with("A2_B3SQ")) %>% names() %>% c(., "A2_B3_total")

methoden_label <- c("Arbeitsheften, Tagebücher oder Ähnliches",
                "Quantitative Testverfahren ",
                "Qualitative Verfahren/vorgegebene Arbeitsmittel/Arbeitsblätter ",
                "Werte geklärt",
                "Interessen abgeklärt",
                "Persönlichkeitseigenschaften abgeklärt",
                "(kognitive) Leistungsfähigkeit abgeklärt",
                "Kompetenzen erarbeitet",
                "Rollenmodelle/Vorbilder besprochen",
                "Kognitive Umstrukturierung",
                "Psychologische Unterstützung",
                "Berufs- und Aus-/Weiterbildungsinformationen vermittelt",
                "Berufs- und Weiterbildungsoptionen erkundet",
                "Konzepte etc. zur Laufbahngestaltung vermittelt",
                "Berufsoptionen bewertet und bei der beruflichen Entscheidungsfindung geholfen",
                "Bewerbungsunterlagen und -strategien besprochen",
                "Rollenspiele durchgeführt",
                "Aktivitäts- und Zeitplan für die konkreten nächsten Schritte erstellt",
                "Mögliche Hindernisse identifiziert und Strategien zum Umgang besprochen",
                "Hausaufgaben aufgegeben")

x <- data.frame(methodevar = methodenvarnames, methodelabel = methoden_label, outcomevar = outcomevarnames)

outcome_methoden_pairs <- crossing(methodenvarnames, outcomevarnames)
glm_outc_methoden <- map2_dfr(outcome_methoden_pairs$outcomevarnames, outcome_methoden_pairs$methodenvarnames, function(y,x) {
  glm_formula <- str_c(y, " ~ ", x, "+ B1_amf") 
  glm(glm_formula, family = gaussian(link = "identity"), data = df_brm) %>% tidy() %>% mutate(outcome = y)
})

glm_outc_methoden %>% mutate(methodelabel = str_detect(term, x$methodevar))
# data.frame(old = "",
#            new = c("(Intercept)", "Arbeitsmarktfähigkeit", methoden_label))

glm_outc_methoden %>% filter(term != "(Intercept)" & term != "B1_amf") %>% 
  filter(p.value <= 0.05) %>% arrange(outcome) %>% write.table(., "clipboard", sep="\t", row.names=FALSE)


```

Für die Ressourcen von T3. Hier mal mit gesamtfaktor probieren.

```{r}
tmp <- df_brm %>% select(starts_with("A3_A1"))

psych::alpha(x = tmp,
             keys = rep(1,11))
resourcenfoerd_score <- psych::scoreItems(rep(1,11), tmp, impute = "none")
df_brm <- df_brm %>% mutate(a3_a1_total = resourcenfoerd_score$scores)
```

```{r}
a3a1_methoden <- map_dfr(methodenvarnames, function(x) {
  formula <- str_c("a3_a1_total ~ ", x, "+ B1_amf + (1 | Kanton)") 
  lmer(formula, data = df_brm) %>% tidy()
})

a3a1_methoden %>% filter(term != "(Intercept)" & term != "B1_amf") %>% 
  filter(p.value <= 0.05)  %>% write.table(., "clipboard", sep="\t", row.names=FALSE)
```

Rollenbilder etc. nur 3 werden signifikant. Macht das SInn? Ich bereichte es eher nicht. Das einzige was wir dann noch testen ist der Match von Inhalt und CRQ.

### Methoden - Zielerreichung

VIelleicht mal auf die Zielerreichung schauen. Nur primärziel.

```{r}
a3a1_methoden <- map_dfr(methodenvarnames, function(x) {
  formula <- str_c("A3_C2SQ001 ~ ", x, "+ B1_amf + (1 | Kanton)") 
  lmer(formula, data = tmp) %>% tidy()
})

a3a1_methoden %>% filter(term != "(Intercept)" & term != "B1_amf") %>% 
  filter(p.value <= 0.05)  %>% write.table(., "clipboard", sep="\t", row.names=FALSE)
```

Für spezifische Ziele

```{r}


 write.table(., "clipboard", sep="\t", row.names=FALSE)
```


Abweichungen in Prozent vom Durchschnitt
```{r}
vgl1 <- df_brm %>% filter(A1_GruendeSQ006 != "Ja" & A1_GruendeSQ009 != "Ja") %>% 
  select(A2_B3SQ001:A2_B3SQ004) %>%
     mutate(across(.fns = fact_to_num)) %>% 
    set_label(c("Wissen über berufliche Möglichkeiten",
                "persönliche berufliche Ziele und nächste Schritte kennen",
                "Zutrauen, in meiner Laufbahn erfolgreich zu sein",
                "Motivation zur aktiven Laufbahngestaltung")) %>%
    sjmisc::frq()

vgl_unsicher <- df_brm %>% filter(A1_GruendeSQ006 == "Ja") %>% 
  select(A2_B3SQ001:A2_B3SQ004) %>%
     mutate(across(.fns = fact_to_num)) %>% 
    set_label(c("Wissen über berufliche Möglichkeiten",
                "persönliche berufliche Ziele und nächste Schritte kennen",
                "Zutrauen, in meiner Laufbahn erfolgreich zu sein",
                "Motivation zur aktiven Laufbahngestaltung")) %>%
    sjmisc::frq()

vgl_zufr <- df_brm %>% filter(A1_GruendeSQ009 == "Ja") %>% 
  select(A2_B3SQ001:A2_B3SQ004) %>%
     mutate(across(.fns = fact_to_num)) %>% 
    set_label(c("Wissen über berufliche Möglichkeiten",
                "persönliche berufliche Ziele und nächste Schritte kennen",
                "Zutrauen, in meiner Laufbahn erfolgreich zu sein",
                "Motivation zur aktiven Laufbahngestaltung")) %>%
    sjmisc::frq()

```

## Zielerreichung

```{r zielerreichung_plot}

tmp <- map(levels(df$A1_Zielezuord1), function(ziel) {
  z1 <- vector(mode = "numeric", nrow(df_brm))
  z2 <- vector(mode = "numeric", nrow(df_brm))
  z3 <- vector(mode = "numeric", nrow(df_brm))
  z1[] <- NA 
  z2[] <- NA 
  z3[] <- NA 
  
  for (i in seq_along(z1)) {
    
    if(!is.na(df_brm$A1_Zielezuord1[i])) {
      if(df_brm$A1_Zielezuord1[i] == ziel) {
        z1[i] <- df_brm$A2_B2SQ001[i]
    } }
    if(!is.na(df_brm$A1_Zielezuord2[i])) {
      if(df_brm$A1_Zielezuord2[i] == ziel) {
        z2[i] <- df_brm$A2_B2SQ002[i]
    } }
    if(!is.na(df_brm$A1_Zielezuord3[i])) {
      if(df_brm$A1_Zielezuord3[i] == ziel) {
        z3[i] <- df_brm$A2_B2SQ003[i]
    } }
  }
  
  data.frame(z1 = z1, z2 = z2,z3 = z3) %>%
    mutate(ziel = ziel) %>%
    pivot_longer(-ziel, names_to = "zielnum")
})

ziele_erreicht <- map_dfc(tmp, function(x) {
  out <- data.frame(x = x$value)
  names(out) <- x$ziel[1]
  out <- set_labels(out, labels = c("Überhaupt nicht hilfreich" = 1, "wenig hilfreich" = 2,
                             "eher hilfreich" = 3, "hilfreich" = 4))
  return(out)
})


names(ziele_erreicht) <- c("Allgemeine Fähigkeiten",
                     "Arbeitseinsatz",
                     "Arbeitsmarktwissen",
                     "Berufliche Expertise",
                     "Entwicklungsmöglichkeiten beim jetzigen Arbeitgeber",
                     "Klarheit",
                     "Netzwerken",
                     "Sonstiges",
                     "Unterstützung durch soziales Umfeld",
                     "Zutrauen")


ziele_erreicht %>% sjPlot::plot_stackfrq(show.prc = FALSE, sort.frq = "last.desc") +
      geom_text(
      aes(y = .data$ypos, label = likert_labeller(.data$prc)), size = 3.5) +
    theme(legend.position = "bottom") +
  guides(fill=guide_legend(nrow=2,byrow=TRUE))


ggsave("plots/ziele_erreicht.png", width = 6.27, height = 5)
```

```{r zielerreichung_A3}
 # unfinished
tmp <- map(levels(df$A1_Zielezuord1), function(ziel) {
  z1 <- vector(mode = "numeric", nrow(df_brm))
  z2 <- vector(mode = "numeric", nrow(df_brm))
  z3 <- vector(mode = "numeric", nrow(df_brm))
  z1[] <- NA 
  z2[] <- NA 
  z3[] <- NA 
  
  for (i in seq_along(z1)) {
    
    if(!is.na(df_brm$A1_Zielezuord1[i])) {
      if(df_brm$A1_Zielezuord1[i] == ziel) {
        z1[i] <- df_brm$A2_B2SQ001[i]
    } }
    if(!is.na(df_brm$A1_Zielezuord2[i])) {
      if(df_brm$A1_Zielezuord2[i] == ziel) {
        z2[i] <- df_brm$A2_B2SQ002[i]
    } }
    if(!is.na(df_brm$A1_Zielezuord3[i])) {
      if(df_brm$A1_Zielezuord3[i] == ziel) {
        z3[i] <- df_brm$A2_B2SQ003[i]
    } }
  }
  
  data.frame(z1 = z1, z2 = z2,z3 = z3) %>%
    mutate(ziel = ziel) %>%
    pivot_longer(-ziel, names_to = "zielnum")
})

ziele_erreicht <- map_dfc(tmp, function(x) {
  out <- data.frame(x = x$value)
  names(out) <- x$ziel[1]
  out <- set_labels(out, labels = c("Überhaupt nicht hilfreich" = 1, "wenig hilfreich" = 2,
                             "eher hilfreich" = 3, "hilfreich" = 4))
  return(out)
})


names(ziele_erreicht) <- c("Allgemeine Fähigkeiten",
                     "Arbeitseinsatz",
                     "Arbeitsmarktwissen",
                     "Berufliche Expertise",
                     "Entwicklungsmöglichkeiten beim jetzigen Arbeitgeber",
                     "Klarheit",
                     "Netzwerken",
                     "Sonstiges",
                     "Unterstützung durch soziales Umfeld",
                     "Zutrauen")


ziele_erreicht %>% sjPlot::plot_stackfrq(show.prc = FALSE, sort.frq = "last.desc") +
      geom_text(
      aes(y = .data$ypos, label = likert_labeller(.data$prc)), size = 3.5) +
    theme(legend.position = "bottom") +
  guides(fill=guide_legend(nrow=2,byrow=TRUE))


ggsave("plots/ziele_erreicht_a3.png", width = 6.27, height = 5)
```



# Gruende - A2 Ressourcen

```{r}
gruendenames <- df_brm %>% select(starts_with("A1_GruendeSQ")) %>% names()
outcomevarnames <- df_brm %>% select(starts_with("A2_B3SQ")) %>% names() %>% c(., "A2_B3_total")

outcome_gruende_pairs <- crossing(outcomevarnames, gruendenames)

glm_outc_gruende <- map2_dfr(outcome_gruende_pairs$outcomevarnames, outcome_gruende_pairs$gruendenames, function(y,x) {
  glm_formula <- str_c(y, " ~ ", x, "+ B1_amf") 
  glm(glm_formula, family = gaussian(link = "identity"), data = df_brm) %>% tidy() %>% mutate(outcome = y)
})

glm_outc_gruende %>% filter(term != "(Intercept)" & term != "B1_amf") %>% 
  filter(p.value <= 0.05) %>% arrange(outcome) %>% write.table(., "clipboard", sep="\t", row.names=FALSE)
```



## A3A1 : 11 ASpekte der Ressourcenförderung

```{r}
df_brm <- df_brm %>% mutate(across(starts_with("A3_A1SQ"), as.numeric))
psych::vss(df_brm %>% select(starts_with("A3_A1SQ")))
psych::fa(df_brm %>% select(starts_with("A3_A1SQ")), nfactors = 2)
```

Grob zwei Bereiche: 1) Weiterentwicklung mit Sq006 und 007, 2) der Rest.


## A3a1 AMF und CRQ


```{r}
ressourcennames <- df_brm %>% select(starts_with("A3_A1SQ")) %>% names()

glm_outc_a3a1 <- map_dfr(ressourcennames, function(y) {
  formula <- str_c(y, " ~ I(scale(B1_amf)) + (1 | Kanton)") 
  lmer(formula, data = df_brm) %>% tidy() %>% mutate(outcome = y)
})

glm_outc_a3a1 %>% filter(term != "(Intercept)") %>% 
  filter(p.value <= 0.05) %>% arrange(outcome) %>% write.table(., "clipboard", sep="\t", row.names=FALSE)

glm_outc_a3a1_crq <- map_dfr(ressourcennames, function(y) {
  formula <- str_c(y, " ~ I(scale(knsk))+ I(scale(mot)) + I(scale(act)) + I(scale(env)) + (1 | Kanton)") 
  lmer(formula, data = df_brm) %>% tidy() %>% mutate(outcome = y)
})
glm_outc_a3a1_crq %>% filter(term != "(Intercept)") %>% 
  filter(p.value <= 0.05) %>% arrange(outcome) %>% write.table(., "clipboard", sep="\t", row.names=FALSE)
  
```

## A3A1 RESSOURCEN TEILNAHMEGRUNDE

```{r}
gruendenames <- df_brm %>% select(starts_with("A1_GruendeSQ")) %>% names()

glm_outc_gruende <- map_dfr(gruendenames, function(x) {
  formula <- str_c("a3_a1_total~ ", x, "+ B1_amf + (1 | Kanton)") 
  lmer(formula, data = df_brm) %>% tidy()
})

glm_outc_gruende %>% filter(term != "(Intercept)" & term != "B1_amf") %>% 
  filter(p.value <= 0.05)  %>% write.table(., "clipboard", sep="\t", row.names=FALSE)

```



## A3C2 Zielerreichung im Followup

```{r}
tmp <- df_brm %>% mutate(A3_C2SQ001 = as.numeric(A3_C2SQ001))
library(lmerTest)
lmer(
    formula = `A3_C2SQ001` ~ 1 +B1_amf + B2_A1SQ001 + B2_A1SQ002 +
        B2_A1SQ003 + B2_A1SQ004 + B2_A1SQ005 + (1 | Kanton),
                        data = tmp) %>% summary()

lmer(A3_C2SQ001 ~  I(scale(B1_amf)) + (1 | Kanton),
     tmp) %>% summary()

glm_outc_amf %>% filter(term != "(Intercept)") %>% 
  filter(p.value <= 0.05) %>% arrange(outcome)


fit <- lmer(A3_C2SQ001 ~  I(scale(B1_amf)) + knsk + mot + act + env + (1 | Kanton),
     tmp)
sjPlot::tab_model(fit)



# gruende

gruendenames <- df_brm %>% select(starts_with("A1_GruendeSQ")) %>% names()
outcome_gruende_pairs <- crossing(y = "A3_C2SQ001", gruendenames)
glm_outc_gruende <- map2_dfr(outcome_gruende_pairs$y, outcome_gruende_pairs$gruendenames, function(y,x) {
  formula <- str_c(y, " ~ ", x, "+ B1_amf + (1 | Kanton)") 
  lmer(formula, data = tmp) %>% tidy() %>% mutate(outcome = y)
})

glm_outc_gruende %>% filter(term != "(Intercept)" & term != "B1_amf") %>% 
  filter(p.value <= 0.05) %>% arrange(outcome)

glm_outc_gruende %>% filter(term != "(Intercept)" & term != "B1_amf") %>% arrange(outcome) %>% 
  write.table(., "clipboard", sep="\t", row.names=FALSE)
  
```

# Korrespondenz CRQ - Inhaltlicher Fokus

Variablenset 1: ksnk + mot + act + env
Variablenset 2: B2_A1[SQ001] bis B2_A1[SQ001]

Korrespondenz coden als? 
- Knsk niedriger (z-standardisiert, ipsativiert?) - ziel gewählt. Qualitativ kodieren?

```{r}

```


## Deskriptive Statistiken - Plots

```{r}
plotdat <- df_brm %>% mutate(A3_C2SQ001 = sjlabelled::as_factor(A3_C2SQ001),
                             B1_amf = as_factor(B1_amf)) %>% 
  group_by(B1_amf) %>% 
  summarise(fct_count(A3_C2SQ001, prop = TRUE)) %>% filter(f != is.na(f))
levels(plotdat$B1_amf) <- get_labels(df_brm$B1_amf)
levels(plotdat$f) <- get_labels(df_brm$A3_C2SQ001)

ggplot(plotdat, aes(y = n, x = B1_amf, fill = f)) +
  geom_bar(position="stack", stat="identity")


plotdat <- df_brm %>% mutate(A2_B2SQ001 = sjlabelled::as_factor(A2_B2SQ001),
                             B1_amf = as_factor(B1_amf)) %>% 
  group_by(B1_amf) %>% 
  summarise(fct_count(A2_B2SQ001, prop = TRUE)) %>% filter(f != is.na(f))
levels(plotdat$B1_amf) <- get_labels(df_brm$B1_amf)
levels(plotdat$f) <- get_labels(df_brm$A2_B2SQ001)

ggplot(plotdat, aes(y = p, x = B1_amf, fill = f)) +
  geom_bar(position="stack", stat="identity")

```


