---
title: "viamia Zwischenbericht - Zielgruppenanalyse"
output: html_notebook
---

```{r}
library(sjPlot)
library(brms)
library(broom.mixed)
library(ggcharts)
library(ggthemes)
library(ggpubr)
source("../lib/likert_labeller.R")
source("https://raw.githubusercontent.com/alanthompsonch/AOP_uni/main/crq_00_palette.R")
```

```{r}
theme_set(theme_few(base_size = 11))

size_geom_text <- 3.5
```

Barplot Standard:
```{r}
# bar_chart_viamia <- function(x,y, xlabs, ylabs) {
#   
# }
```


## Geschlecht, Alter, Bildung

```{r}
sociodem_frq <- df_brm %>% select(Alter.x, Geschlecht.x, Nationalität, Ausbildungsstand, Beschäftigungssituation) %>% sjmisc::frq()
# sociodem_frq[[2]] %>% write.table(., "clipboard", sep="\t", row.names=FALSE)

# bin alter
cut(df_brm$Alter.x, c(0, 39, 44, 49, 54, 59, 90)) %>% table()
cut(df_brm$Alter.x, c(0, 39, 44, 49, 54, 59, 90)) %>% table() %>% prop.table()
```



A1: genannte Gründe für Teilnahme (beschreibt Situation wie Ausweg aus Arbeitslosigkeit).

```{r gruende_plot}
gruende_mutate <- function(x) {
    as.numeric(x) %>% recode(`1` = 0, `2` = 1)
}
gruende <- df %>% select(viamiaID, starts_with("A1_Gruende")) %>% mutate(across(starts_with("A1_Gruende"), .fns = gruende_mutate))
names(gruende) <- c("viamiaID", "Ausweg aus Arbeitslosigkeit",
                    "Beruflicher Wiedereinstieg (nach freiwilliger Erwerbspause)",
                    "Berufliche Weiterentwicklung",
                    "Berufliche Umorientierung",
                    "Erhöhung des Arbeitspensums",
                    "Unsicherheiten in Bezug auf künftige Arbeitssituation",
                    "Bessere gesellschaftliche Integration",
                    "Finanzielle Besserstellung",
                    "Grössere Zufriedenheit mit Arbeit",
                    "Generelle Wunsch nach Veränderung",
                    "Gesundheitliche Probleme")
gruende <- gruende %>% select(-viamiaID) %>% summarise(across(.fns = sum, na.rm = TRUE)) %>%
    pivot_longer(everything()) %>%
  mutate(value = (value/sum(ecoplan_0721$A1_ausgefüllt, na.rm = TRUE))*100) %>% 
    arrange(value)

# manual levels
levels_gruende <- gruende$name
# plotten    
# plotten    
plotdat <- gruende %>% 
  mutate(label = proc_convert(value),
         name = factor(name, levels = levels_gruende))


# plotdat %>%
#   bar_chart(name, value) +
#   geom_text(aes(label = label, hjust = -0.1), size = 5) +
#   scale_x_discrete(labels = function(x) str_wrap(x, width = 30))

plotdat %>%
  ggplot(aes(x = name, y = value)) +
  geom_col(fill = "steelblue") +
  labs(y = "von Kunden genannt", x = "Gründe für Teilnahme") +
  geom_text(aes(label = label), hjust = -0.1, size = size_geom_text) +
  scale_x_discrete(labels = function(x) str_wrap(x, width = 30)
  ) +
  scale_y_continuous(labels = function(x) paste0(x, '%'), limits = c(0,80)) +
  coord_flip()



ggsave("plots/01_plot_gruende.png", width = 6.27, height = 5)
```

A1: 3 offen genannte Ziele, Zuordnung zu den Kategorien Wissen und Kompetenzen, Umfeld, Motivation. Deskriptive Häufigkeiten. Passt besser zu uns als zu ecoplan.

GG bar plot (geom_bar oder für vertikal geom_bar(aes(y = var))). 
```{r}
ziele <- map_dfr(levels(df$A1_Zielezuord1), function(ziel) {
  data.frame(x = ziel,
             y = (
               sum(df$A1_Zielezuord1 == ziel, na.rm = TRUE) +
                 sum(df$A1_Zielezuord2 == ziel, na.rm = TRUE) +
                 sum(df$A1_Zielezuord3 == ziel, na.rm = TRUE)
             ) / sum(!is.na(df$A1_Zielezuord1)))
}) %>% mutate(y = y * 100) %>%
  arrange(y)

ziele$x <- c("Unterstützung durch soziales Umfeld",
             "Arbeitseinsatz",
             "Entwicklungsmöglichkeiten  beim jetzigen Arbeitgeber",
             "Netzwerken",
             "Zutrauen",
             "Allgemeine Fähigkeiten",
             "Sonstiges",
             "Arbeitsmarktwissen",
             "Berufliche Expertise",
             "Klarheit über berufliche Perspektiven und Ziele")

# manual levels
levels_ziele <- ziele$x

plotdat <- ziele %>% 
  mutate(label = proc_convert(y),
         x = factor(x, levels = levels_ziele))

# plotten    
plot_ziele <-
  plotdat %>% ggplot(aes(x = x, y = y)) +
  geom_col(fill = "steelblue") +
  labs(y = "von Kunden genannt", x = "Ziele der weiteren Beratung") +
  geom_text(aes(label = label), hjust = -0.1, size = size_geom_text) +
  scale_x_discrete(labels = function(x) str_wrap(x, width = 30)
  ) +
  coord_flip() +
  scale_y_continuous(labels = function(x) paste0(x, '%'), limits = c(0,100))

plot_ziele
ggsave("plots/02_plot_ziele.png", width = 6.27, height = 5)
```

Eventuell die beiden Plots zusammenstitchen. (patchworks library, plot_layout(), oder ggarrange von gpubr). 

Arbeitsmarktfähigkeit

```{r}
plotdat <- df_brm %>% filter(!is.na(B1_amf)) %>% select(B1_amf) %>% 
  sjmisc::frq() %>% .[[1]] %>% filter(val != "<NA>") %>% 
  mutate(label = proc_convert(valid.prc),
         val = factor(get_labels(df_brm$B1_amf), levels = get_labels(df_brm$B1_amf))) 

plotdat %>% 
  ggplot(aes(x = val, y = valid.prc, fill = val)) +
  geom_col() +
  geom_text(aes(label = label), hjust = 0.5, vjust = -0.2, size = size_geom_text) +
  scale_x_discrete(labels = function(x) str_wrap(x, width = 15)) +
  fill_palette(rev(colors_viamia[1:5])) +
  labs(x = "Ausprägung der Arbeitsmarktfähigkeit", y = "Häufigkeit (in %)") +
  theme(legend.position = "none") +
  scale_y_continuous(labels = function(x) paste0(x, '%'), limits = c(0,45))
ggsave("plots/amf.png", width = 6.27, height = 3)
```

```{r}
# Ausbildung

# x <- levels(df_brm$Ausbildungsstand)
# plotdat <- df_brm %>% select(Ausbildungsstand, knsk, mot, env, act) %>%
#   mutate(Ausb_recode = fct_collapse(Ausbildungsstand, Andere = x[c(1,3,5,7,8,10)])) %>% 
#   group_by(Ausb_recode) %>% 
#   summarise(across(c(knsk, mot, env, act), .fns = ~mean(.x, na.rm = TRUE)))
# 
# plotdat %>% pivot_longer(c(knsk, mot, env, act)) %>% 
#   ggplot(aes(x = name, y = value, fill = name)) +
#   geom_col() +
#   facet_wrap(~ Ausb_recode)


# ANOVA of total effect size of each dimension
# aov(knsk ~ B1_amf, df_brm) %>% summary()
# aov(mot ~ B1_amf, df_brm) %>% summary()
# aov(env ~ B1_amf, df_brm) %>% summary()
# aov(act ~ B1_amf, df_brm) %>% summary()

plotdat <- df_brm %>% select(B1_amf, knsk, mot, env, act) %>%
  mutate(B1_amf = num_to_fact(B1_amf)) %>% 
  group_by(B1_amf) %>%
  summarise(across(c(knsk, mot, env, act), .fns = ~mean(.x, na.rm = TRUE))) %>% 
  filter(!is.na(B1_amf)) %>% 
  pivot_longer(c(knsk, mot, env, act)) %>%
  mutate(name = as.factor(name)) %>%
  mutate(name = fct_recode(name, `Aktivitäten` = "act", `Umfeld` = "env", `Motivation` = "mot", `Wissen und Kompetenzen` = "knsk"))

plotdat %>%  
  ggplot(aes(x = B1_amf, y = value, fill = B1_amf)) +
  geom_col() +
  fill_palette(rev(colors_viamia[1:5])) +
  labs(x = "Ausprägung der Arbeitsmarktfähigkeit", y = "Werte in CRQ-Dimension") +
  theme(legend.position = "none") +
  scale_x_discrete(labels = function(x) str_wrap(x, width = 10)) +
  theme(axis.text.x = element_text(size = 7)) + 
  facet_wrap(~ name)
ggsave("plots/crq_by_amf.png", width = 6.27, height = 5)
```




Inanspruchnahme:
Gruppendifferenzen logistische Regression, Variante 2 ~ Bildung + CRQ Score (gesamt/4 faktoren) + Arbeitsmarktfähigkeit B1. Testet Ressourcendifferenzen. 

Zum Vergleich Modell mit multilevel Struktur, kantonale Differenzen. Wir starten mit einem Intercept-only Modell und verfahren je nachdem weiter oder nicht...

Falls weiter multilevel model, wie mit kategorialen Variablen umgehen?: To avoid unnecessary complications and misspecifications, categorical variables, regardless of interest or not, are better modeled directly as factors instead of user-defined variables through dummy coding as typically seen in the field. In doing so, centering can be automatically taken care of by the program without any potential mishandling, and potential interactions would be properly considered. (https://afni.nimh.nih.gov/pub/dist/doc/htmldoc/STATISTICS/center.html)


```{r}
fit1_a1wbe <- brm(data = df,
    family = bernoulli(link = "logit"),
    A1_WBe ~ 1 + (1 | Kanton),
    warmup = 500,
    iter = 2000, 
    chains = 2, 
    cores = 2)

summary(fit1_a1wbe)

# ICC
tau2 <- brms::VarCorr(fit1_a1wbe)[[1]]$sd[1]^2
# computing the ICC for the intercept
ICC1 <- tau2 / (tau2 + (pi^2 / 3) )
ICC1
# 
#  # in lme4 glm
# Model_Multi_Intercept <- glmer(formula = REPEAT ~ 1 + (1|SCHOOLID),
#                                family = binomial(logit), # or bernoulli?
#                                data = ThaiEdu_Center,
#                                control = glmerControl(optimizer = "bobyqa", optCtrl = list(maxfun=2e5)))
```
24% der varianz des WEitermachens sind Kantonal, also auf jeden Fall Mehrebenenen-Modell berücksichtigen...

Deskription der kantonalen Unterschiede: ggplot mit den Prozent die weitermachen.
```{r}
weitermachen <-
    df %>% group_by(Kanton) %>% summarise(weiter_prz = deframe(fct_count(A1_WBe)[2, 2] /
                                                                   (fct_count(A1_WBe)[2, 2] + fct_count(A1_WBe)[1, 2])))
weitermachen <- rbind(weitermachen,
                      data.frame(Kanton = "Insgesamt",
                                 weiter_prz = deframe(
                                     fct_count(df$A1_WBe)[2, 2] / (fct_count(df$A1_WBe)[2, 2] + fct_count(df$A1_WBe)[1, 2])
                                 ))) %>% 
    arrange(weiter_prz) %>% 
  mutate(weiter_prz = weiter_prz*100,
         label = proc_convert(weiter_prz),
         Kanton = factor(Kanton, levels = Kanton),
         highlight = ifelse(Kanton == "Insgesamt", "yes", "no")) %>% 
  filter(!is.na(Kanton))
```

```{r}
# plotten    
weitermachen %>% ggplot(aes(x = Kanton, y = weiter_prz, fill = highlight)) +
    geom_col() +
    labs(y = "Weitere Beratung (in Prozent)", x = "Kanton") +
  scale_fill_manual(values = c("yes" = "steelblue", "no" = "lightskyblue"), guide = FALSE) +
    geom_text(aes(label = label), hjust = -0.1, size = size_geom_text) +
  scale_x_discrete(labels = function(x) str_wrap(x, width = 30)) +
  coord_flip() +
  scale_y_continuous(labels = function(x) paste0(x, '%'), limits = c(0,100))
ggsave("plots/03_plot_weitermachenkanton.png", width = 6.27, height = 5)
```

Mit Prädiktoren
Variante 2 ~ Bildung + CRQ Score (gesamt/4 faktoren) + Arbeitsmarktfähigkeit B1. Testet Ressourcendifferenzen. 

Nur AMF als Prädiktor.

```{r}
# fit_a1wbe1 <- brm(data = df,
#     family = bernoulli(link = "logit"),
#     A1_WBe ~ 1 + mo(B1_amf) + (1 | Kanton),
#     warmup = 500,
#     iter = 2000, 
#     chains = 2, 
#     cores = 2,
#     file = "models/a1wbe1"
#     )
# 
# summary(fit_a1wbe1)
```


Plotten
```{r}
# plot_model(fit_a1wbe1, type = "pred", terms = "bsp") #cant find the terms
plot_model(a1wbe1, type = "pred")
# tmp <- rstantools::posterior_predict(fit_a1wbe1)
```

Personen mit niedrigerer eingeschätzter AMF verfolgen die Beratung weiter. Quantifizierung des Effekts? Im Plot: 75% bei sehr schwach ausgeprägt machen weiter, während es bei sehr stark ausgeprägter AMF 55% sind. Das zeigt die recht hohe Basisrate (caveat: Kantonale Unterschiede) und das die weitere Beratung nicht nur von der AMF abhängt. Deskriptiv: 

```{r}
# df_brm %>% select(A1_WBe, B1_amf) %>%
#     filter(A1_WBe != is.na(A1_WBe) & B1_amf != is.na(B1_amf)) %>%
#     group_by(A1_WBe) %>% 
#     summarise(perc = (fct_count(B1_amf)$n/length(B1_amf))*100) %>% 
#     mutate(amf_lvl = levels(df_brm$B1_amf)) %>% 
#     ggplot(aes(y = perc, x = amf_lvl, fill = A1_WBe)) +
#     geom_bar(stat = "identity", position = "dodge") +
# 
# 
# ggsave("plots/04_weitermachen_byamf.png")
```
Alternativ auf 100% pro AMF Kategorie.
```{r}
n_per_lvl <- df_brm %>% select(A1_WBe, B1_amf) %>%
  mutate(B1_amf = num_to_fact(B1_amf)) %>% 
    filter(A1_WBe != is.na(A1_WBe) & B1_amf != is.na(B1_amf))
n_per_lvl <- fct_count(n_per_lvl$B1_amf)

amf_levels <- num_to_fact(df_brm$B1_amf)
amf_levels <- factor(levels(amf_levels), levels = levels(amf_levels), ordered = TRUE) 

df_brm %>% select(A1_WBe, B1_amf) %>%
  mutate(B1_amf = num_to_fact(B1_amf)) %>% 
    filter(A1_WBe != is.na(A1_WBe) & B1_amf != is.na(B1_amf)) %>%
    group_by(A1_WBe) %>% 
    summarise(perc = (fct_count(B1_amf)$n/n_per_lvl$n)*100) %>% 
    mutate(amf_lvl = amf_levels) %>% 
    ggplot(aes(y = perc, x = amf_lvl, fill = A1_WBe)) +
    geom_bar(stat = "identity", position = "dodge") +
    scale_x_discrete(limits = levels(df_brm$B1_amf), labels = function(x) str_wrap(x, width = 20)) +
        labs(y = "Weitere Beratungen (in %)", x = "Eingestufte Arbeitsmarktfähigkeit durch Berater") +
    scale_y_continuous(labels = function(x) paste0(x, '%'), limits = c(0,80)) +
  scale_fill_brewer(name = str_wrap("Werden Sie die Beratung weiterführen?",10), palette = "Set1")

ggsave("plots/04_weitermachen_byamf.png", width = 6.27, height = 4)
```


Auch in den Kantonen mit geringerer Weitermach-Rate (VS, TI, VD)?
elegant mit group_by zwei columsn + prop Argument für fct_count !
Leider gibt es mir den dataframe nicht richtig raus.

```{r}

datasel <- df_brm %>%  filter(Kanton == "TI" | Kanton == "VD" | Kanton == "FR") %>% 
  select(Kanton, A1_WBe, B1_amf) %>%
  filter(A1_WBe != is.na(A1_WBe) & B1_amf != is.na(B1_amf))
specifics <- datasel %>% group_by(Kanton, B1_amf) %>% summarise(specific = fct_count(A1_WBe, prop = TRUE)) %>% 
  ungroup(c(Kanton, B1_amf))

# r sucks and does not unnest it for me, so screw that.,


specifics %>% 
    ggplot(aes(y = p, x = amf_lvl, fill = A1_WBe)) +
    geom_bar(stat = "identity", position = "dodge") +
    scale_x_discrete(limits = levels(df_brm$B1_amf), labels = function(x) str_wrap(x, width = 20)) +
    labs(y = "Weitere Beratungen (in %)", x = "Eingestufte Arbeitsmarktfähigkeit durch Berater") +
    scale_fill_discrete(name = str_wrap("Werden Sie die Beratung weiterführen?",10))

ggsave("plots/04b_weitermachen_byamf_tivdfr.png")
```



```{r}
# fit_a1wbe2 <- brm(data = df,
#     family = bernoulli(link = "logit"),
#     A1_WBe ~ 1 + mo(B1_amf) + knsk + mot + act + env + (1 | Kanton),
#     warmup = 500,
#     iter = 2000, 
#     chains = 4, 
#     cores = 4,
#     file = "models/a1wbe2")

summary(a1wbe2)
plot_model(a1wbe2, terms = c("knsk", "mot", "act", "env"))
ggsave("plots/model_a1wbe2.png")
```
Vor allem Unterschiede in Motivation sind ausschlaggebend für das weitere Verfolgen, zu geringeren Anteilen auch Unterschiede in Umfeldressourcen. Knsk, Act sowie die Einschätzung sagen dagegen nicht vorher ob weitergemacht wird.
Dies deckt sich mit dem Anliegen vieler Personen, Klarheit über berufliche Ziele und Perspektiven zu erlangen.

```{r}
fit_a1wbe3 <- brm(data = df_brm,
    family = bernoulli(link = "logit"),
    A1_WBe ~ 1 + con + cl + inv + (1 | Kanton),
    warmup = 500,
    iter = 2000,
    chains = 4,
    cores = 4,
    file = "models/a1wbe3")
```


```{r}
fit_a1wbe4 <- brm(data = df_brm,
    family = bernoulli(link = "logit"),
    A1_WBe ~ 1 + cop + os + jcha + scs + (1 | Kanton),
    warmup = 500,
    iter = 2000,
    chains = 4,
    cores = 4,
    file = "models/a1wbe4")

exp(fixef(fit_a1wbe4)) %>% write.table(., "clipboard", sep="\t", row.names=FALSE)
```



Gruppendifferenzen logistische Regression, Variante 2 ~ Ziele A1 + Gründe A1. Testet Differenzen in Fragestellung. Ziele geht nicht weil dies nur personen angeben die weitermachen...


Zunächst: Wie hoch istt die KOllinearität bei den Gründen?

```{r}
cor(df %>% select(starts_with("A1_Gruende")) %>% mutate(across(.fns = as.numeric)), use = "pairwise") %>% round(digits = 2)
```
Nicht hoch.

```{r}
library(lme4)
fit_a1wbe4_glmer <- glmer(formula = A1_WBe ~ 1 + `A1_Gruende[SQ001]`  +
                              + `A1_Gruende[SQ002]`  + `A1_Gruende[SQ003]` + `A1_Gruende[SQ004]` +
                              `A1_Gruende[SQ005]`  + `A1_Gruende[SQ006]`  + `A1_Gruende[SQ007]` +
                              `A1_Gruende[SQ008]` + `A1_Gruende[SQ009]`  + `A1_Gruende[SQ010]`
                          + `A1_Gruende[SQ011]`  + (1 | Kanton),
                               family = binomial(logit),
                               data = df)
summary(fit_a1wbe4_glmer)
plot_model(fit_a1wbe4_glmer, order.terms = ) + labs(x = c("viamiaID", "Ausweg aus Arbeitslosigkeit",
                    "Beruflicher Wiedereinstieg (nach freiwilliger Erwerbspause)",
                    "Berufliche Weiterentwicklung",
                    "Berufliche Umorientierung",
                    "Erhöhung des Arbeitspensums",
                    "Unsicherheiten in Bezug auf künftige Arbeitssituation",
                    "Bessere gesellschaftliche Integration",
                    "Finanzielle Besserstellung",
                    "Grössere Zufriedenheit mit Arbeit",
                    "Generelle Wunsch nach Veränderung",
                    "Gesundheitliche Probleme"))

exp(fixef(fit_a1wbe4_glmer)) # odds ratios
x <- exp(confint(fit_a1wbe4_glmer,parm="beta_",method="Wald"))
cbind(exp(fixef(fit_a1wbe4_glmer)), x)  %>% write.table(., "clipboard", sep="\t", row.names=FALSE)
```
Signifikante Gründe: 002, 004, 009 Beruflicher Wiedereinstieg, Umorientierung, Grössere Zufriedenheit mit Arbeit.

## Anzahl Sitzungen

```{r}
plotdat <- df_brm %>% select(Kanton, A1_WBe, AnzahlSitzungen)
# plotdat %>% group_by(A1_WBe) %>% summarise(mean = mean(AnzahlSitzungen, na.rm = TRUE),
#                                           max = max(AnzahlSitzungen, na.rm = TRUE))

#hist(plotdat %>% filter(A1_WBe == "Nein") %>% select(AnzahlSitzungen)) # A1_WBe scheinbar sehr unreliabel, but too late to correct.

plotdat_forreal <- plotdat %>% filter(AnzahlSitzungen != 1) %>% 
  group_by(Kanton) %>% summarise(mean = mean(AnzahlSitzungen, na.rm = TRUE))

tmp <- plotdat %>% filter(AnzahlSitzungen != 1) %>% 
                           summarise(mean = mean(AnzahlSitzungen, na.rm = TRUE)) %>% deframe()
sitzungen_insg <- data.frame(Kanton = "Insgesamt",
                             mean = tmp)

plotdat_forreal <- rbind(plotdat_forreal,
                         sitzungen_insg) %>% 
  arrange(mean) %>% 
  mutate(Kanton = factor(Kanton, levels = Kanton),
         highlight = ifelse(Kanton == "Insgesamt", "yes", "no"))

plotdat_forreal %>% ggplot(aes(x = Kanton, y = mean, fill = highlight)) +
    geom_col() +
    labs(y = "durchschnittliche Anzahl Sitzungen im Falle weiterer Beratungen", x = "Kanton") +
  scale_fill_manual(values = c("yes" = "steelblue", "no" = "lightskyblue"), guide = FALSE) +
  scale_x_discrete(labels = function(x) str_wrap(x, width = 30)) +
  coord_flip() +
ggsave("plots/anzahlsitzungen_nach_kanton.png", width = 6.27, height = 5)
```

