---
title: "Alle plots des zwischenbericht"
output: html_notebook
---

```{r}
library(sjPlot)
library(brms)
library(broom.mixed)
library(ggcharts)
library(ggthemes)
library(ggpubr)
source("../../lib/likert_labeller.R")
source("../../lib/numeric_conv.R")
source("https://raw.githubusercontent.com/alanthompsonch/AOP_uni/main/crq_00_palette.R")
```

```{r}
theme_set(theme_few(base_size = 11))

size_geom_text <- 3.5
```

## Kapitel 3

```{r}
library (tidyverse)
library (stringr)
library (sjlabelled)
library (readxl)
library (forcats)
library(rstatix)
library(ggthemes)
source("https://raw.githubusercontent.com/alanthompsonch/AOP_uni/main/crq_00_palette.R")

#load crq dataframe of the "Normstichprobe"
df_sdbb <- read_excel("../../data/CRQ/SDBB_cleaned_madeleine.xlsx")

#renaming viamia data frame for clarity
df_viamia <- df_crq

#renaming cols in the sdbb data frame for more concistency between the two dfs
colnames(df_viamia)
colnames(df_sdbb)

df_sdbb <- df_sdbb %>% 
  rename(
    "bearbeitung_ab" = "Bearbeitung ab",
    bis = Bis,
    oe = OE,
    jmk = JMK,
    ssk = SSK,
    inv = INV,
    con = CONF,
    cl = CCL,
    cop = COP,
    os = OCS,
    mot = MOT,
    jcha = JCHA,
    scs = SCS,
    env = ENV,
    net = NET,
    cexpl = CEXPL,
    lear = LEAR,
    act = ACT,
    knsk = KNSK,
    nutzer_id = "Nutzer-ID"
  )

# # Example of code for comparing the data sets
# comp_sdbb <- df_sdbb$nutzer_id %in% df_viamia$id
# ind_sdbb <- which(comp_sdbb)
# 
# comp_viamia <- df_viamia$id %in% df_sdbb$nutzer_id
# ind_viamia <- which(comp_viamia)
# 
# df_sdbb[ind_sdbb,]
# df_viamia[ind_viamia,]

# add source column to each dataframe
df_sdbb <- mutate(df_sdbb, src = "sdbb")
df_viamia <- mutate(df_viamia, src = "viamia")

# Descriptive Statistics by group
# saved as "Table Descriptives Viamia SDBB.xlsx" in vm_public folder.
df_all <- bind_rows(df_sdbb, df_viamia)


### PLOTTING ###
theme_set(theme_few(base_size = 11))

size_geom_text <- 3.5

df_plot <- select(df_all, knsk, mot, env, act, src)



# FINAL PLOT
df_plot$src[df_plot$src == "sdbb"] <- "BSLB"
df_plot$src[df_plot$src =="viamia"] <- "Viamia"
p1 <- df_plot %>% 
  rename("Wissen und Kompetenzen" = knsk, "Motivation" = mot, "Umfeld" = env, "Aktivitäten" = act) %>% 
  pivot_longer(c(`Wissen und Kompetenzen`, Motivation, Umfeld, Aktivitäten)) %>% 
  ggplot(aes(y = value, fill=src, x = name)) +
  geom_bar(position="dodge", stat="summary", fun = mean) +
  scale_fill_manual(values = c(colors_viamia[2],colors_viamia[4])) +
  aes(x = fct_inorder(name)) +
  xlab("CRQ-Dimension") +
  ylab("Durchschnittlicher Score") +
  guides(fill=guide_legend(title="Stichprobe")) +
  coord_cartesian(ylim = c(1,5))

p1

ggsave("../plots/plot_vergleich_sdbb_viamia.png", width = 6.27, height = 5)
```


## Kapitel Zielgruppe

### Gruende

```{r gruende_plot}
gruende_mutate <- function(x) {
    as.numeric(x) %>% recode(`1` = 0, `2` = 1)
}
gruende <- df %>% select(viamiaID, starts_with("A1_Gruende"), A1_ausgefüllt, A1_WBe) %>% mutate(across(starts_with("A1_Gruende"), .fns = gruende_mutate))
names(gruende) <- c("viamiaID", "Ausweg aus Arbeitslosigkeit",
                    "Beruflicher Wiedereinstieg (nach freiwilliger Erwerbspause)",
                    "Berufliche Weiterentwicklung",
                    "Berufliche Umorientierung",
                    "Erhöhung des Arbeitspensums",
                    "Unsicherheiten in Bezug auf künftige Arbeitssituation",
                    "Bessere gesellschaftliche Integration",
                    "Finanzielle Besserstellung",
                    "Grössere Zufriedenheit mit Arbeit",
                    "Generelle Wunsch nach Veränderung",
                    "Gesundheitliche Probleme",
                    "A1_ausgefüllt",
                    "A1_WBe")


total_weiter <- df %>% filter(A1_WBe == "Ja") %>% nrow()
total_nichtweiter <- df %>% filter(A1_WBe == "Nein") %>% nrow()

plotdat <- gruende  %>% group_by(A1_WBe) %>% summarise(across(-c(viamiaID, A1_ausgefüllt), .fns = sum, na.rm = TRUE)) %>%
    pivot_longer(-A1_WBe) %>%
  mutate(proc = (value/ifelse(A1_WBe == "Ja", total_weiter, total_nichtweiter))*100) %>% filter(!is.na(A1_WBe))

# manual levels
levels_gruende <- plotdat$name[1:11]
# plotten    
# plotten    
plotdat <- plotdat %>% 
  mutate(label = proc_convert(proc),
         name = factor(name, levels = levels_gruende),
         name = fct_reorder(name, value, .desc = FALSE))


# plotdat %>%
#   bar_chart(name, value) +
#   geom_text(aes(label = label, hjust = -0.1), size = 5) +
#   scale_x_discrete(labels = function(x) str_wrap(x, width = 30))

#fill = "steelblue", 
p2 <- plotdat %>%
  ggplot(aes(y = name, x = proc, fill = A1_WBe)) +
  geom_col(position = "dodge") +
  labs(x = "von Kunden genannt", y = "Gründe für Teilnahme") +
  geom_text(aes(label = label), hjust = -0.1, size = size_geom_text, position = position_dodge(width = 1)) +
  scale_y_discrete(labels = function(y) str_wrap(y, width = 30)
  ) +
  scale_x_continuous(labels = function(y) paste0(y, '%'), limits = c(0,80)) +
  scale_fill_discrete(name = str_wrap("Weitere Beratungen", 10), type = c(colors_viamia[4],colors_viamia[2]))


p2
# ggsave("plots/01_plot_gruende.png", width = 6.27, height = 5)
```


### Ziele

```{r}
ziele <- map_dfr(levels(df$A1_Zielezuord1), function(ziel) {
  data.frame(x = ziel,
             y = (
               sum(df$A1_Zielezuord1 == ziel, na.rm = TRUE) +
                 sum(df$A1_Zielezuord2 == ziel, na.rm = TRUE) +
                 sum(df$A1_Zielezuord3 == ziel, na.rm = TRUE)
             ) / sum(!is.na(df$A1_Zielezuord1)))
}) %>% mutate(y = y * 100) %>%
  arrange(y)

ziele$x <- c("Unterstützung durch soziales Umfeld",
             "Arbeitseinsatz",
             "Entwicklungsmöglichkeiten  beim jetzigen Arbeitgeber",
             "Netzwerken",
             "Zutrauen",
             "Allgemeine Fähigkeiten",
             "Sonstiges",
             "Arbeitsmarktwissen",
             "Berufliche Expertise",
             "Klarheit über berufliche Perspektiven und Ziele")

# manual levels
levels_ziele <- ziele$x

plotdat <- ziele %>% 
  mutate(label = proc_convert(y),
         x = factor(x, levels = levels_ziele))

# plotten    
plot_ziele <-
  plotdat %>% ggplot(aes(x = x, y = y)) +
  geom_col(fill = "steelblue") +
  labs(y = "von Kunden genannt", x = "Ziele der weiteren Beratung") +
  geom_text(aes(label = label), hjust = -0.1, size = size_geom_text) +
  scale_x_discrete(labels = function(x) str_wrap(x, width = 30)
  ) +
  coord_flip() +
  scale_y_continuous(labels = function(x) paste0(x, '%'), limits = c(0,100))

plot_ziele
ggsave("plots/02_plot_ziele.png", width = 6.27, height = 5)
```

### Abbildung 5

```{r}
library(sjlabelled)
n_per_lvl <- df_brm %>% select(A1_WBe, B1_amf) %>%
  mutate(B1_amf = num_to_fact(B1_amf)) %>% 
    filter(A1_WBe != is.na(A1_WBe) & B1_amf != is.na(B1_amf))
n_per_lvl <- fct_count(n_per_lvl$B1_amf)

amf_levels <- num_to_fact(df_brm$B1_amf)
amf_levels <- factor(levels(amf_levels), levels = levels(amf_levels), ordered = TRUE) 

p3 <- df_brm %>% select(A1_WBe, B1_amf) %>%
  mutate(B1_amf = num_to_fact(B1_amf)) %>% 
    filter(A1_WBe != is.na(A1_WBe) & B1_amf != is.na(B1_amf)) %>%
    group_by(A1_WBe) %>% 
    summarise(perc = (fct_count(B1_amf)$n/n_per_lvl$n)*100) %>% 
    mutate(amf_lvl = amf_levels) %>% 
    ggplot(aes(y = perc, x = amf_lvl, fill = A1_WBe)) +
    geom_bar(stat = "identity", position = "dodge") +
    scale_x_discrete(limits = levels(df_brm$B1_amf), labels = function(x) str_wrap(x, width = 20)) +
        labs(y = "Weitere Beratungen (in %)", x = "Eingestufte Arbeitsmarktfähigkeit durch Beratungsperson") +
    scale_y_continuous(labels = function(x) paste0(x, '%'), limits = c(0,80)) +
  scale_fill_brewer(name = str_wrap("Werden Sie die Beratung weiterführen?",10), palette = "Set1")

p3
ggsave("plots/04_weitermachen_byamf.png", width = 6.27, height = 4)
```


## Kapitel 5

### Abbildung 6

1.Welche Beratungsinhalte wurden fokussiert?

```{r beratungsinhalte-barplot}
p4 <- df_brm %>% select(B2_A1SQ001 :B2_A1SQ005) %>% 
    set_label(c("Fachliche und überfachlichen Kompetenzen und Fähigkeiten", "Motivation/Persönlichkeit",
                "Unterstützung im sozialen und/oder beruflichen Umfeld", "Aktivitäten zur Laufbahngestaltung",
                "Psychische und physische gesundheitliche Voraussetzungen")) %>%
    plot_stackfrq(show.total = FALSE, show.prc = FALSE, sort.frq = "last.desc") + 
    geom_text(
      aes(y = .data$ypos, label = likert_labeller(.data$prc)), size = size_geom_text) +
  theme(legend.position = "bottom") +
  guides(fill=guide_legend(nrow=2,byrow=TRUE))

p4
ggsave("plots/beratungsinhalte.png", width = 6.27, height = 5)
```
Aktivitäten zur Laufbahngestaltung am häufigsten (über die oberen beiden Kategorien) --> handlungsorientiert.
Motivation am zweithaufigsten behandelt --> passt zum Fokus auf Klarheit erreichen.

### Abbildung 7

```{r beratungsmethoden-barplot}
methoden_mutate <- function(x) {
    as.numeric(x) %>% recode(`1` = 0, `2` = 1)
}

methoden_label <- c("Arbeitsheften, Tagebücher oder Ähnliches",
                "Quantitative Testverfahren ",
                "Qualitative Verfahren/vorgegebene Arbeitsmittel/Arbeitsblätter ",
                "Werte geklärt",
                "Interessen abgeklärt",
                "Persönlichkeitseigenschaften abgeklärt",
                "(kognitive) Leistungsfähigkeit abgeklärt",
                "Kompetenzen erarbeitet",
                "Rollenmodelle/Vorbilder besprochen",
                "Kognitive Umstrukturierung",
                "Psychologische Unterstützung",
                "Berufs- und Aus-/Weiterbildungsinformationen vermittelt",
                "Berufs- und Weiterbildungsoptionen erkundet",
                "Konzepte etc. zur Laufbahngestaltung vermittelt",
                "Berufsoptionen bewertet und bei der beruflichen Entscheidungsfindung geholfen",
                "Bewerbungsunterlagen und -strategien besprochen",
                "Rollenspiele durchgeführt",
                "Aktivitäts- und Zeitplan für die konkreten nächsten Schritte erstellt",
                "Mögliche Hindernisse identifiziert und Strategien zum Umgang besprochen",
                "Hausaufgaben aufgegeben")
methoden <- df_brm %>% select(starts_with("B2_A4")) %>% mutate(across(.fns = methoden_mutate)) %>% 
    set_label(methoden_label)

percentage_methoden <- function(x) {
    sum(x, na.rm = TRUE) / sum(!is.na(x))
}

methoden <- methoden %>% summarise(across(.fns = percentage_methoden)) %>%
    pivot_longer(everything()) %>%
    mutate(name = methoden_label) %>% 
  mutate(prc_label  = likert_labeller(value, supress_small_values = FALSE)) %>% 
  mutate(value = value *100) %>% 
    arrange(value)

# plotten    
p5 <- methoden %>% ggplot(aes(y = factor(name, levels = name), x = value)) +
    geom_col(position = position_dodge(15), fill = "steelblue") +
    labs(x = "Methode in weiteren Beratungen eingesetzt", y = "Eingesetzte Beratungsmethoden") +
    scale_y_discrete(labels = function(y) str_wrap(y, width = 50)) +
    geom_text(aes(label = prc_label), hjust = -0.1, size = size_geom_text) +
    scale_x_continuous(labels = function(x) paste0(x, '%'), limits = c(0,100)) +
    theme(axis.text.y = element_text(size = 8))  

p5

ggsave("plots/beratungsmethoden.png", width = 6.27, height = 6)
```

## Abbildung 8


```{r}
df_brm$Beratungsergebnis %>% as.factor() %>% sjmisc::frq()

plotdat <- df_brm %>% mutate(Beratungsergebnis = as.factor(Beratungsergebnis)) %>%
  filter(Beratungsergebnis != "0" & !is.na(Beratungsergebnis)) %>% 
  sjmisc::frq(Beratungsergebnis) %>% .[[1]] %>%  as_tibble( .name_repair = "unique") %>% filter(val != is.na(val)) %>%
  filter(val != "0") %>% 
  arrange(valid.prc)

plotdat$val <- fct_drop(plotdat$val)

source("../../lib/likert_labeller.R")
plotdat$frq_label <-  proc_convert(plotdat$valid.prc)

p6 <- plotdat %>%
 ggplot(aes(y = fct_inorder(val), x = valid.prc)) +
    geom_col(position = position_dodge(15), fill = "steelblue") +
    labs(x = "Prozent der Beratungen", y = "Beratungsergebnis gemäss Kategorien der  KBSB-Statistik") +
    scale_y_discrete(labels = function(y) str_wrap(y, width = 50)) +
    geom_text(aes(label = frq_label), hjust = -0.1, size = size_geom_text) +
    scale_x_continuous(labels = function(x) paste0(x, '%'), limits = c(0,100)) +
    theme(axis.text.y = element_text(size = 8))  

p6
ggsave("plots/beratungsergebnis_kbsb.png", width = 6.27, height = 5)
```


## Kapitel 5

### Abbildung 9

```{r}
ecoplan_1221 %>% group_by(Kanton) %>% summarise(sum_B2 = sum(B2_ausgefüllt, na.rm = TRUE))
fokus <- df_brm %>% select(B2_A1SQ001 :B2_A1SQ005) %>% mutate(across(.fns = ~ifelse(.x == 4, 1, 0)))

inhaltsvergleich <- cbind(df_brm %>% select(Kanton), fokus) %>% 
    group_by(Kanton) %>% 
    summarise(across(.fns = percentage_methoden)) %>% 
    filter(Kanton == "BE" | Kanton == "VD" | Kanton == "VS" | Kanton == "ZH")
names(inhaltsvergleich) <- c("Kanton", "Fachliche und überfachlichen Kompetenzen und Fähigkeiten", "Motivation/Persönlichkeit",
                "Unterstützung im sozialen und/oder beruflichen Umfeld", "Aktivitäten zur Laufbahngestaltung",
                "Psychische und physische gesundheitliche Voraussetzungen")

inhaltsvergleich <- inhaltsvergleich %>% pivot_longer(-Kanton) %>% 
  mutate(prc_label  = likert_labeller(value, supress_small_values = FALSE)) %>% 
  mutate(value = value *100)

p7 <- inhaltsvergleich %>% 
    ggplot(aes(x = name, y = value, fill = Kanton)) +
    geom_col(position = 'dodge') +
    scale_x_discrete(labels = function(x) str_wrap(x, width = 20)) +
  ggpubr::fill_palette(colors_viamia[c(1,2,3,4)]) +
  labs(x = "Inhaltsbereich", y = "Bereich im Fokus (in %)") +
  theme(axis.text.x = element_text(size = 8)) + 
  scale_y_continuous(labels = function(x) paste0(x, '%'), limits = c(0,50))
  
p7
ggsave("plots/inhaltsvergleich.png", width = 6.27, height = 5)
```

## Kapitel 6

### Wirkung des Beratungsangebot auf die Förderung der Laufbahnressourcen

```{r zielerreichung_plot}

tmp <- map(levels(df$A1_Zielezuord1), function(ziel) {
  z1 <- vector(mode = "numeric", nrow(df_brm))
  z2 <- vector(mode = "numeric", nrow(df_brm))
  z3 <- vector(mode = "numeric", nrow(df_brm))
  z1[] <- NA 
  z2[] <- NA 
  z3[] <- NA 
  
  for (i in seq_along(z1)) {
    
    if(!is.na(df_brm$A1_Zielezuord1[i])) {
      if(df_brm$A1_Zielezuord1[i] == ziel) {
        z1[i] <- df_brm$A2_B2SQ001[i]
    } }
    if(!is.na(df_brm$A1_Zielezuord2[i])) {
      if(df_brm$A1_Zielezuord2[i] == ziel) {
        z2[i] <- df_brm$A2_B2SQ002[i]
    } }
    if(!is.na(df_brm$A1_Zielezuord3[i])) {
      if(df_brm$A1_Zielezuord3[i] == ziel) {
        z3[i] <- df_brm$A2_B2SQ003[i]
    } }
  }
  
  data.frame(z1 = z1, z2 = z2,z3 = z3) %>%
    mutate(ziel = ziel) %>%
    pivot_longer(-ziel, names_to = "zielnum")
})

ziele_erreicht <- map_dfc(tmp, function(x) {
  out <- data.frame(x = x$value)
  names(out) <- x$ziel[1]
  out <- set_labels(out, labels = c("Überhaupt nicht hilfreich" = 1, "wenig hilfreich" = 2,
                             "eher hilfreich" = 3, "hilfreich" = 4))
  return(out)
})


names(ziele_erreicht) <- c("Allgemeine Fähigkeiten",
                     "Arbeitseinsatz",
                     "Arbeitsmarktwissen",
                     "Berufliche Expertise",
                     "Entwicklungsmöglichkeiten beim jetzigen Arbeitgeber",
                     "Klarheit",
                     "Netzwerken",
                     "Sonstiges",
                     "Unterstützung durch soziales Umfeld",
                     "Zutrauen")


p8 <- ziele_erreicht %>% plot_stackfrq(show.prc = FALSE, sort.frq = "last.desc") +
      geom_text(
      aes(y = .data$ypos, label = likert_labeller(.data$prc)), size = size_geom_text) +
    theme(legend.position = "bottom") +
  guides(fill=guide_legend(nrow=2,byrow=TRUE))

p8
ggsave("plots/ziele_erreicht.png", width = 6.27, height = 5)
```


## Extract Titles etc. for Translation

P1: Abbildung 3.
```{r}
tmp<- ggplot_build(p1)
p1_strings <- c(tmp$plot$labels$y,
tmp$plot$labels$x,
as.character(unique(tmp[["plot"]][["data"]][["name"]])),
tmp$plot$guides$fill$title,
as.character(unique(tmp[["plot"]][["data"]][["src"]])))


```
P2: Abbildung 4.
```{r}
tmp<- ggplot_build(p2)
p2_strings <- c(
tmp$plot$labels$y,
tmp$plot$labels$x,
as.character(unique(tmp[["plot"]][["data"]][["name"]])),
"Weitere Beratungen")

```
P3: 
```{r}
tmp<- ggplot_build(p3)
p3_strings <- c(tmp$plot$labels$y,
tmp$plot$labels$x,
as.character(unique(tmp[["plot"]][["data"]][["amf_lvl"]])),
as.character(unique(tmp[["plot"]][["data"]][["A1_WBe"]])),
"Werden Sie die Beratung weiterführen?")
```
P4 abbildung 6
```{r}
tmp <- ggplot_build(p4)
p4_strings <- c(tmp$plot$labels$x,
as.character(unique(tmp[["plot"]][["data"]][["label"]])),
as.character(tmp[["plot"]][["plot_env"]][["axis.labels"]]))
```
P5 Abbildung 7
```{r}
tmp <- ggplot_build(p5)
p5_strings <- c(tmp$plot$labels$y,
tmp$plot$labels$x,
as.character(unique(tmp[["plot"]][["data"]][["name"]])))
```
P6 Abbildung 8
```{r}
tmp <- ggplot_build(p6)
p6_strings <- c(tmp$plot$labels$y,
tmp$plot$labels$x,
as.character(unique(tmp[["plot"]][["data"]][["val"]])))
```
P7 - Abbildung 9

```{r}
tmp <- ggplot_build(p7)
p7_strings <- c(tmp$plot$labels$y,
tmp$plot$labels$x,
as.character(unique(tmp[["plot"]][["data"]][["name"]])),
as.character(unique(tmp[["plot"]][["data"]][["Kanton"]])))
```
P8 - Abbildung 10
```{r}
tmp <- ggplot_build(p8)
p8_strings <- c(as.character(unique(tmp[["plot"]][["data"]][["label"]])),
as.character(tmp[["plot"]][["plot_env"]][["axis.labels"]]))
```

```{r}
writexl::write_xlsx(list(data.frame(p1_strings), data.frame(p2_strings), data.frame(p3_strings),
                         data.frame(p4_strings), data.frame(p5_strings), data.frame(p6_strings), 
                         data.frame(p7_strings), data.frame(p8_strings)), path = "plot_text.xlsx",
                    col_names = FALSE)
```
## French Versions

```{r}
lbl_frz <- map(1:10, function(x) {
  read_xlsx("Abbildungen Beschriftungen_FR.xlsx", x, col_names = "Label") %>% as_vector(.type = "character")
})
lbl_de <- map(1:10, function(x) {
  read_xlsx("Abbildungen Beschriftungen_DE.xlsx", x, col_names = "Label") %>% as_vector(.type = "character")
})

```


```{r}
p1_frz<- ggplot_build(p1)
p1_frz$plot$labels$y <- lbl_frz[[1]][[2]]
p1_frz$plot$labels$x <- lbl_frz[[1]][[3]]
p1_frz[["plot"]][["data"]][["name"]] <- recode(p1_frz[["plot"]][["data"]][["name"]],
                                               "Wissen und Kompetenzen" = "Connaissances et\ncompétences",
                                               "Motivation" = lbl_frz[[1]][[5]],
                                               "Umfeld" = lbl_frz[[1]][[6]],
                                               "Aktivitäten" = lbl_frz[[1]][[7]])

#lbl_frz[[1]][[4]]

p1_frz$plot$guides$fill$title <- lbl_frz[[1]][[1]]
# as.character(unique(tmp[["plot"]][["data"]][["src"]]))
p1_frz[["plot"]][["data"]][["src"]] <- recode(p1_frz[["plot"]][["data"]][["src"]],
                                              "BSLB" = lbl_frz[[1]][[8]],
                                              "Viamia" = lbl_frz[[1]][[9]])
p1_frz
```

```{r}
gruende_mutate <- function(x) {
    as.numeric(x) %>% recode(`1` = 0, `2` = 1)
}
gruende <- df %>% select(viamiaID, starts_with("A1_Gruende"), A1_ausgefüllt, A1_WBe) %>% mutate(across(starts_with("A1_Gruende"), .fns = gruende_mutate))
names(gruende) <- c("viamiaID", "Ausweg aus Arbeitslosigkeit",
                    "Beruflicher Wiedereinstieg (nach freiwilliger Erwerbspause)",
                    "Berufliche Weiterentwicklung",
                    "Berufliche Umorientierung",
                    "Erhöhung des Arbeitspensums",
                    "Unsicherheiten in Bezug auf künftige Arbeitssituation",
                    "Bessere gesellschaftliche Integration",
                    "Finanzielle Besserstellung",
                    "Grössere Zufriedenheit mit Arbeit",
                    "Generelle Wunsch nach Veränderung",
                    "Gesundheitliche Probleme",
                    "A1_ausgefüllt",
                    "A1_WBe")


total_weiter <- df %>% filter(A1_WBe == "Ja") %>% nrow()
total_nichtweiter <- df %>% filter(A1_WBe == "Nein") %>% nrow()

plotdat <- gruende  %>% group_by(A1_WBe) %>% summarise(across(-c(viamiaID, A1_ausgefüllt), .fns = sum, na.rm = TRUE)) %>%
    pivot_longer(-A1_WBe) %>%
  mutate(proc = (value/ifelse(A1_WBe == "Ja", total_weiter, total_nichtweiter))*100) %>% filter(!is.na(A1_WBe))

# frenchify
tmp <- list(lbl_frz[[2]][3:14])
names(tmp[[1]]) <- lbl_de[[2]][3:14]
# manual levels
plotdat$name <- recode(plotdat$name, !!!tmp[[1]])
levels_gruende <- plotdat$name[1:11]
levels(plotdat$A1_WBe) <- c("Non", "Oui")

# plotten    
# plotten    
plotdat <- plotdat %>% 
  mutate(label = proc_convert(proc),
         name = factor(name, levels = levels_gruende),
         name = fct_reorder(name, value, .desc = FALSE))


p2_frz <- plotdat %>%
  ggplot(aes(y = name, x = proc, fill = A1_WBe)) +
  geom_col(position = "dodge") +
  labs(x = lbl_frz[[2]][[2]], y = lbl_frz[[2]][[1]]) +
  geom_text(aes(label = label), hjust = -0.1, size = size_geom_text, position = position_dodge(width = 1)) +
  scale_y_discrete(labels = function(y) str_wrap(y, width = 30)
  ) +
  scale_x_continuous(labels = function(y) paste0(y, '%'), limits = c(0,80)) +
  scale_fill_discrete(name = str_wrap(lbl_frz[[2]][[14]], 10), type = c(colors_viamia[4],colors_viamia[2]))
```

```{r}
library(sjlabelled)
n_per_lvl <- df_brm %>% select(A1_WBe, B1_amf) %>%
  mutate(B1_amf = num_to_fact(B1_amf)) %>% 
    filter(A1_WBe != is.na(A1_WBe) & B1_amf != is.na(B1_amf))
n_per_lvl <- fct_count(n_per_lvl$B1_amf)

amf_levels <- num_to_fact(df_brm$B1_amf)
amf_levels <- factor(levels(amf_levels), levels = levels(amf_levels), ordered = TRUE) 

plotdat <- df_brm %>% select(A1_WBe, B1_amf) %>%
  mutate(B1_amf = num_to_fact(B1_amf)) %>% 
    filter(A1_WBe != is.na(A1_WBe) & B1_amf != is.na(B1_amf)) %>%
    group_by(A1_WBe) %>% 
    summarise(perc = (fct_count(B1_amf)$n/n_per_lvl$n)*100) %>% 
    mutate(amf_lvl = amf_levels)

# frenchify
tmp <- lbl_frz[[3]][3:7]
names(tmp) <- lbl_de[[3]][3:7]
plotdat$amf_lvl <- recode(plotdat$amf_lvl, !!!tmp)
tmp <- lbl_frz[[3]][8:9]
names(tmp) <- lbl_de[[3]][8:9]
plotdat$A1_WBe <- recode(plotdat$A1_WBe, !!!tmp)


p3_frz <- ggplot(plotdat, aes(y = perc, x = amf_lvl, fill = A1_WBe)) +
    geom_bar(stat = "identity", position = "dodge") +
    scale_x_discrete(limits = levels(df_brm$B1_amf), labels = function(x) str_wrap(x, width = 20)) +
        labs(y = lbl_frz[[3]][1], x = lbl_frz[[3]][2]) +
    scale_y_continuous(labels = function(x) paste0(x, '%'), limits = c(0,80)) +
  scale_fill_brewer(name = str_wrap(lbl_frz[[3]][10],10), palette = "Set1")

p3_frz
# ggsave("plots/04_weitermachen_byamf.png", width = 6.27, height = 4)
```

P4

```{r}
tmp <- lbl_frz[[4]][1:4]
names(tmp) <- NULL
plotdat <- df_brm %>% select(B2_A1SQ001 :B2_A1SQ005) %>% 
  set_label(c(lbl_frz[[4]][[7]], lbl_frz[[4]][[8]],
                lbl_frz[[4]][[6]], lbl_frz[[4]][[9]],
                lbl_frz[[4]][[5]])) %>% 
  set_labels(labels = tmp)



p4_frz <- plotdat %>%
    plot_stackfrq(show.total = FALSE, show.prc = FALSE, sort.frq = "last.desc") + 
    geom_text(
      aes(y = .data$ypos, label = likert_labeller(.data$prc)), size = size_geom_text) +
  theme(legend.position = "bottom") +
  guides(fill=guide_legend(nrow=2,byrow=TRUE))

p4_frz
ggsave("plots/beratungsinhalte.png", width = 6.27, height = 5)
```

P5 

```{r}
p5_frz <- ggplot_build(p5)
p5_frz$plot$labels$y <- lbl_frz[[5]][1]
p5_frz$plot$labels$x<- lbl_frz[[5]][2]
tmp <- lbl_frz[[5]][3:22]
names(tmp) <- lbl_de[[5]][3:22]
p5_frz[["plot"]][["data"]][["name"]] <- recode(p5_frz[["plot"]][["data"]][["name"]], !!!tmp)

p5_frz
```

```{r}
p6_frz <- ggplot_build(p6)
p6_frz$plot$labels$y <- lbl_frz[[6]][1]
p6_frz$plot$labels$x <- lbl_frz[[6]][2]
as.character(unique(p6_frz[["plot"]][["data"]][["val"]]))
tmp <- lbl_frz[[6]][3:16]
names(tmp) <- lbl_de[[6]][3:16]
p6_frz[["plot"]][["data"]][["val"]] <- recode(p6_frz[["plot"]][["data"]][["val"]], !!!tmp)

p6_frz
```

```{r}
p7_frz <- ggplot_build(p7)
p7_frz$plot$labels$y <- lbl_frz[[7]][1]
p7_frz$plot$labels$x <- lbl_frz[[7]][2]
p7_frz$plot$labels$fill <- "Canton"

tmp <- lbl_frz[[7]][3:7]
names(tmp) <- lbl_de[[7]][3:7]
p7_frz[["plot"]][["data"]][["name"]] <- recode(p7_frz[["plot"]][["data"]][["name"]], !!!tmp)

tmp <- lbl_frz[[7]][8:11]
names(tmp) <- lbl_de[[7]][8:11]
p7_frz[["plot"]][["data"]][["Kanton"]] <- recode(p7_frz[["plot"]][["data"]][["Kanton"]], !!!tmp)

p7_frz
```
P8 - Abbildung 10
```{r}
# p8_frz <- ggplot_build(p8)
# tmp <- lbl_frz[[8]][1:4]
# names(tmp) <- lbl_de[[8]][1:4]
# p8_frz[["plot"]][["data"]][["label"]] <- recode(p8_frz[["plot"]][["data"]][["label"]], !!!tmp)
# 
# p8_frz[["plot"]][["plot_env"]][["axis.labels"]] <- lbl_frz[[8]][5:14]
# 
# p8_frz

plotdat <- ziele_erreicht
names(plotdat) <-  c("Compétences générales","Prestation de travail",
                     "Connaissance du marché du travail","Expertise professionnelle",
                     "Possibilités de développement auprès de l’employeur actuel","Clarté",
                     "Réseaux","Autre", "Soutien de l'environnement social", "Confiance") 

tmp <- lbl_frz[[8]][1:4]
names(tmp) <- c(1,2,3,4)

plotdat <- set_labels(plotdat, labels = tmp)
p8_frz <- plotdat %>% plot_stackfrq(show.prc = FALSE, sort.frq = "last.desc") +
      geom_text(
      aes(y = .data$ypos, label = likert_labeller(.data$prc)), size = size_geom_text) +
    theme(legend.position = "bottom") +
  guides(fill=guide_legend(nrow=2,byrow=TRUE))

```

```{r}
p1_frz
ggsave("plots_frz/p1.png", width = 6.27, height = 5)
p2_frz
ggsave("plots_frz/p2.png", width = 6.27, height = 5)
p3_frz
ggsave("plots_frz/p3.png", width = 6.27, height = 5)
p4_frz
ggsave("plots_frz/p4.png", width = 6.27, height = 5)
p5_frz
ggsave("plots_frz/p5.png", width = 6.27, height = 7)
p6_frz
ggsave("plots_frz/p6.png", width = 6.27, height = 5)
p7_frz
ggsave("plots_frz/p7.png", width = 6.27, height = 5)
p8_frz
ggsave("plots_frz/p8.png", width = 6.27, height = 5)

```

